臺灣新竹地方法院刑事判決　　　　　　　　　　　　　　九十二年度訴字第九０號
　　公　訴　人　臺灣新竹地方法院檢察署檢察官
　　被　　　告　戊○○
　　　　　　　　丁○○
　　共　　　同
　　選任辯護人　洪大明律師
右列被告等因偽造文書等案件，經檢察官提起公訴（九十一年度偵緝字第二五、二六
號），本院判決如左：
    主  文
戊○○共同連續行使變造公文書，足以生損害於公眾及他人，累犯，處有期徒刑貳年
，如附表二編號二０至二三所示之物、附表三所示偽造之署押，均沒收。又共同連續
意圖為自己不法之所有，以詐術使人將本人之物交付，累犯，處有期徒刑貳年，如附
表二編號二九所示之物，沒收。應執行有期徒刑年拾月。如附表二編號二０至二三
、二九所示之物、附表三所示偽造之署押，均沒收。
丁○○共同連續行使變造公文書，足以生損害於公眾及他人，處有期徒刑壹年捌月，
如附表二編號二０至二三所示之物、附表三所示偽造之署押，均沒收。又共同連續意
圖為自己不法之所有，以詐術使人將本人之物交付，處有期徒刑壹年捌月，如附表二
編號二九所示之物，沒收。應執行有期徒刑年貳月。如附表二編號二０至二三、二
九所示之物、附表三所示偽造之署押，均沒收。
丁○○被訴詐欺甲○○部分無罪。
    事  實
一、戊○○（原名時燕虎，於民國八十四年一月十一日更名為戊○○）與丁○○（原
    名李美玉，於八十六年八月六日更名為丁○○）為夫妻，其二人自八十五年間即
    因共同詐欺案件，經本院於八十五年五月二十二日以八十五年度易字第一二八八
    號判決各判處有期徒刑四月，緩刑二年，並經臺灣高等法院於八十五年七月十八
    日以八十五年度上易字第三三五一號判決上訴駁回而確定（戊○○之緩刑嗣被撤
    銷，丁○○之緩刑則期滿未被撤銷），另其二人復因分別向地下錢莊業者詐取款
    項之詐欺既遂及共同向保險業者詐取款項之詐欺未遂案件，戊○○經本院於八十
    七年二月十七日以八十六年度易字第一六五七號判決分別判處有期徒刑一年、一
    年二月，定執行刑二年，經上訴臺灣高等法院於八十七年四月十五日以八十七年
    度上易字第一四七三號判決駁回上訴而確定，前揭緩刑即被撤銷，二確定判決接
    續執行，於八十七年六月十八日起入監執行迄八十九年八月二十四日縮短刑期假
    釋期滿執行完畢，丁○○向地下錢莊業者詐取款項部分亦經本院於八十六年七月
    二十五日以八十五年度自字第一四六號判決判處有期徒刑一年，經上訴於臺灣高
    等法院於八十七年十一月二十日以八十六年度上易字第五九五六號判決改判有期
    徒刑六月而確定，丁○○未到案執行而於八十八年三月二十二日遭通緝（未構成
    累犯，丁○○前揭向保險業者詐欺未遂案件則嗣經本院另以九十年度易緝字第七
    號判決判處有期徒刑六月，經上訴於臺灣高等法院後撤回而確定）。
二、詎戊○○與丁○○均不知警惕，二人因信用不佳無法申請信用卡使用，為以不實
    證件資料申請信用卡使用，遂共同基於行使偽造、變造身分證特種文書、行使變
    造公文書、行使偽造私文書之概括犯意聯絡及行為分擔，推由戊○○於附表一所
    示申請時間連續冒以「時錦雅」、「任桂芳」、「任錦雅」、「任聖虎」之名義
    ，及以變造丁○○年籍資料後之「丁○○」名義，檢附如附表一所示偽造、變造
    之身分證影本、各類所得扣繳暨免扣繳憑單、中華民國國軍退除役官兵俸金支領
    憑證、土地所有權狀、建物所有權狀、建物登記謄本、土地登記謄本、台灣省合
    作金庫整存整付存款存單等不實文書，及偽造各該申請人名義簽名署押之偽造申
    請書，向如附表一所示之臺灣美國運通國際股份有限公司、友邦國際信用卡股份
    有限公司、香港上海匯豐銀行有限公司、中國信託商業銀行股份有限公司、美商
    花旗銀行股份有限公司、臺北銀行股份有限公司、協富信用卡股份有限公司（嗣
    由美商花旗銀行股份有限公司概括承受）、聯邦商業銀行股份有限公司申請信用
    卡，而足生損害於戶政機關、國防部、地政機關等機關對於身分證、國軍退除役
    官兵俸金支領、土地建物等管理之正確性，及足生損害於前揭發卡銀行、發卡公
    司、「時錦雅」、「任桂芳」、「丁○○」、「任錦雅」、「任聖虎」及臺灣省
    合作金庫（嗣於九十年一月一日改制為合作金庫銀行股份有限公司）、穎籐企業
    有限公司，嗣獲發如附表一所示以「時錦雅」、「任桂芳」、「丁○○」、「任
    錦雅」、「任聖虎」等人名義所申請之信用卡後，即連續在信用卡背面簽名欄偽
    造各該申請人之簽名署押，再持附表一所示信用卡至各特約商店消費（此部分檢
    察官認另成立詐欺取財罪，本院不另無罪之諭知，詳後述），並連續在簽帳單上
    偽造各該申請人之簽名署押後將商店存根聯交付商店留存而行使之，亦均足生損
    害於各該接受刷卡消費之商店、發卡銀行、發卡公司及「時錦雅」、「任桂芳」
    、「丁○○」、「任錦雅」、「任聖虎」等各被冒名申請名義人。
三、另戊○○自八十八年間起即從事個人放款業務，嗣並以「劍亨代書事務所：銀行
    ‧民間‧信用‧工商‧融資‧貸款，房屋‧土‧田‧林‧旱地‧汽車‧一、二、
    三胎，增貸‧轉貸‧過戶‧設定‧塗銷‧買賣介紹，關聖君」等內容印製名片對
    外以「關代書」之名與客戶接洽，嗣有客戶乙○○（經檢察官不起訴處分確定）
    於八十九年十一月間某日委託戊○○向銀行辦理貸款，貸款辦理過程中，乙○○
    之母丙○○○因名下坐落新竹縣竹北市○○○段一一二─八一地號土地及建物位
    於新竹縣治二期區段徵收範圍內，亟思土地徵收後能獲配較佳土地，丙○○○乃
    於八十九年十一月間某日經由乙○○之引介至戊○○位於新竹縣竹北市○○路二
    七七巷十一號六樓「劍亨代書事務所」兼住處與戊○○認識，詎戊○○與丁○○
    竟共同基於意圖為自己不法所有之概括犯意聯絡，先由戊○○當場向丙○○○施
    以詐術佯稱：可以透過關係以五萬元代價換得一塊較好的商業用地等語，致丙○○○因此陷於錯誤，乃委託戊○○處理換地事宜，並當場交付新臺幣（下同）五
    萬元現金予戊○○及丁○○。越數日，戊○○復誆稱要好一點的土地還要再十五
    萬元等語，丙○○○遂亦信以為真而由戊○○、丁○○駕車載送至台灣中小企業
    銀行竹北分行，由丙○○○進入銀行提領十五萬元現金，並在銀行門口將十五萬
    元現金交付予在車上等候之戊○○及丁○○。復於同年十二月四日，戊○○再以
    如要換好一點的商業用地，還要再加六十萬元為由，使丙○○○仍不疑有他，復
    由戊○○、丁○○駕車載送至新竹國際商業銀行銀竹北分行，由丙○○○進入銀
    行提領六十三萬元現金將其中六十萬元交付予在銀行外等候之戊○○、丁○○。
    越數日，戊○○再詐稱已找到新竹縣政府對面家樂福旁土地，可多分得二百餘坪
    ，但須再付一百五十萬元等情，丙○○○深信不疑即於同年十二月十一日由戊○○、丁○○駕車陪同至台灣銀行竹北分行，由丙○○○解除二百零三萬六千零八
    十元之定期存款，並將其中一百五十萬元現金交付給在車上等候之戊○○、丁○○，另戊○○、丁○○為免事後被識破以規避責任，且為避免丙○○○將付款換
    地被詐騙之事告知他人，乃復向丙○○○謊稱換地事宜係冒違法之危險而幫忙，
    為了確保丙○○○不會將事情告知他人而殃及戊○○，丙○○○必須在空白本票
    及空白紙張上蓋指印，屆時事情如被他人知悉，戊○○就要用本票向丙○○○索
    賠三百萬元，丙○○○因相信戊○○等人係真心幫忙遂在數張空白本票及空白紙
    張上蓋上指印交予戊○○等人收執，翌日，戊○○復以其為換地事宜花費二萬元
    宴請政府官員，而至丙○○○位於新竹縣竹北市十興里四十一鄰四十四號住處要
    求丙○○○支付該筆費用，戊○○並同時帶來前揭已由丙○○○按捺指印嗣再寫
    上「丙○○○所有土地待配地期間均無委託戊○○等他人辦理」等切結內容之紙
    張一張（下稱「切結書」），丙○○○並認簽立切結書即可保障戊○○之人身安
    全，且無須再支付戊○○費用，而應戊○○之要求囑由其子吳廷福在切結書上擔
    任見證人，遂因此由戊○○及丙○○○之子吳廷福在切結書上擔任見證人，而將
    該切結書交由戊○○收執。嗣於同年十二月中旬，戊○○復以其額外為丙○○○
    爭取到二十六坪土地，惟需要支付約四十萬元土地增值稅，丙○○○只要繳付其
    中二十萬元，剩下二十萬元算是戊○○幫忙的，致丙○○○未起疑心而於八十九
    年十二月十四日由戊○○、丁○○駕車載送陪同至臺灣銀行竹北分行提領二十萬
    元現金交付予戊○○、丁○○，並應戊○○、丁○○要求在二十萬元之本票上捺
    印。嗣八十九年十二月二十日、九十年一月八日，戊○○再訛以需補繳土地稅，
    丙○○○即分別至土地銀行及新竹企銀提領五十萬元及三十八萬元，而在新竹縣
    竹北市仁愛國中轉角處將其中四十八萬元、三十三萬元交付給戊○○、丁○○。
    繼之，九十年一月中旬，戊○○復以需購買禮券贈送幫忙變更補償地之官員為幌
    子，再向丙○○○詐得八萬八千元。至此，戊○○、丁○○已共同連續向丙○○○騙得三百四十一萬八千元。迨九十年一月下旬，戊○○、丁○○又推由與渠等
    有共同意圖為自己不法所有之犯意聯絡之不詳年籍姓名成年男子，謊稱係掌管官
    印之某張姓省府官員而撥打電話向丙○○○佯稱：只需再繳一百十四萬八千元之
    「土地燃料稅」，二百七十三坪之商業用地就是妳的等語，而催促丙○○○趕快
    繳錢，嗣九十年二月一日由丁○○撥打電話給丙○○○，偽稱戊○○夫婦已將房
    子抵押五十萬元，車子借款二十萬元，而幫丙○○○湊了七十萬元，要丙○○○
    趕快湊齊剩餘的稅金，並稱如湊不出來，不但無法退還丙○○○先前支出的費用
    ，且只能分配原先政府配的土地等語，丙○○○因已籌不出錢遂求助於女兒吳淑
    美，吳淑美察覺有異告知丙○○○係遭詐騙，然丙○○○仍不肯置信，吳淑美只
    得答應於翌日上午九時許至銀行提領款項出借予丙○○○後並決定暗中報警，丙○○○遂與戊○○、丁○○約定於九十年二月二日上午十時許在丙○○○前揭住
    處交付款項，至九十年二月二日上午十時許，戊○○、丁○○果至丙○○○住處
    欲拿取丙○○○所準備之一百十四萬八千元現金時，為吳淑美報警到場查獲未得
    逞，而扣得現金一百十四萬八千元（已發還丙○○○），並在戊○○Ｚ七─五九
    一三號自小客車上查扣到附表二編號二九、五九所示之物，再前往戊○○前址住
    處逕行搜索，扣得如附表二編號所示二０至二三、五０至五四、六０、六二至六
    四、六八、六九、七八至八四所示之物而查獲上情。
三、案經丙○○○訴由新竹縣警察局移送臺灣新竹地方法院檢察署檢察官偵查起訴。
    理  由
壹、有罪部分
一、事實二以偽造、變造文書及偽造申請書向附表一所示發卡銀行、發卡公司行使申
    請取得信用卡後，在信用卡背面簽名欄偽造簽名署押，再持以刷卡於簽帳單上偽
    造簽名署押行使消費部分：
    訊據被告戊○○及丁○○均坦承有如附表一所示推由被告戊○○偽造、變造各該
    身分證、各類所得扣繳暨免扣繳憑單、中華民國國軍退除役官兵俸金支領憑證、
    土地所有權狀、建物所有權狀、建物登記謄本、土地登記謄本、台灣省合作金庫
    整存整付存款存單等不實文書後，並冒用各該申請人名義偽造簽名署押而偽造申
    請書後，一併持向各發卡銀行、發卡公司行使申請取得如附表一所示信用卡後，
    均在信用卡背面簽名欄偽造各該被冒名申請人名義之簽名署押，再連續先後多次
    持以刷卡於簽帳單上偽造各該被冒名申請人名義之簽名署押行使消費等情，迭於
    警詢、偵訊、本院訊問、準備程序、審判程序時坦承不諱，並有如附表一所示偽
    造之申請書、偽造或變造之各該文書、遭冒用名義人之真實證件、戶役政查詢資
    料、信用卡公司回函、消費明細、公務電話紀錄、信用卡密碼單等附卷，復有各
    該信用卡扣案足資佐證（各該資料名稱、所在卷頁等均詳如附表一所載），足認
    被告二人前揭任意性自白之真實，是被告二人此部分犯行，即事證明確，應依法
    論科。
二、事實三以支付款項即可換得較佳之地及增加配地為幌子，而連續向告訴人丙○○○詐欺取財及詐欺取財未遂部分：
  (一)訊據被告戊○○、丁○○二人固坦承告訴人丙○○○曾委託其等處理配地事宜以
    便配得較佳之土地等情，惟均矢口否認有何詐騙告訴人丙○○○之犯行，均辯稱
    ：有打電話問過縣政府承辦人員，承辦人員表示地尚未配下來，其等並未以支付
    款項即可獲配較佳土地或增配土地需繳納土地稅、土地燃料稅或需花費宴請、餽
    贈政府官員等事由向告訴人丙○○○取得任何款項，反而是告訴人丙○○○向其
    等借款三百二十萬元，並以告訴人丙○○○所簽發之借據、本票，以及被告戊○○所簽發經由告訴人丙○○○提示之十三萬元支票，以及被告丁○○與告訴人丙○○○之對話譯文一份資為佐證云云。經查：
  (二)前開被告二人初以支付五萬元款項即可獲配較佳土地、復以需再加價十五萬元、
    六十萬元換得更好之土地，再以一百五十萬元可增配更多之土地、並以宴請及饋
    贈政府官員為由各騙取二萬元及八萬八千元，又假意代為支付額外爭取到土地之
    部分費用而騙取告訴人丙○○○二十萬元，以及需繳納土地稅再騙取告訴人丙○○○支付四十八萬元、三十三萬元、最後以需繳納土地燃料稅為由誘騙告訴人丙○○○支付一百一十四萬八千元未得逞等如何一步步詐騙告訴人之情，業經告訴
    人丙○○○迭於警詢、偵訊、本院調查時指述綦詳（見第一０一二號卷第一七至
    二０頁、第一四五至一四六頁、第一六六頁、第一九九至二００頁、本院卷第七
    六頁、第七八至八０頁）。再告訴人丙○○○確實分別於八十九年十一月二十七
    日、同年十二月十四日自臺灣銀行竹北分行帳戶提領七萬元、十三萬元（合計二
    十萬元）、二十萬元之款項，於八十九年十二月二十日自土地銀行竹北分行帳戶
    提領五十萬元之款項，於八十九年十二月四日、九十年一月八日自新竹國際商業
    銀行竹北分行帳戶提領六十三萬元、三十八萬元之款項，有存摺內頁影本三份附
    卷可稽（見第一０一二號卷第一四八至一五一頁即本院卷第一五六至一六五頁）
    ，另告訴人丙○○○在台灣銀行竹北分行有一筆二百０三萬六千零八十元之定期
    存款，原至九十年二月六日始到期，嗣告訴人丙○○○於八十九年十二月十一日
    解約，亦有臺灣銀行定期存款存單、存款存單中途解約（銷戶）登錄單（代傳票
    ）等在卷可憑（見第一０一二號卷第一七七頁），是告訴人丙○○○確有提領鉅
    額款項之事實。
  (三)被告二人雖否認有以配地事宜收取告訴人丙○○○自銀行所提領出之鉅額款項，
    而辯稱係告訴人丙○○○向其等借貸三百二十萬元，並提出告訴人丙○○○所簽
    發之借據、本票，以及被告戊○○所簽發經由告訴人丙○○○提示之十三萬元支
    票，以及被告丁○○與告訴人丙○○○之對話譯文一份（見第一０一二號卷第三
    四頁、第三六頁、第三八頁、第三九頁、第一一六至一一七頁、本院卷第九七頁
    ），然：
    (1)就所謂「借款」三百二十萬元予告訴人丙○○○之情形，被告戊○○先於偵查
      中供稱：「丙○○○跟我借錢時均無任何人在場．．．我開車載她到我家，我
      分二次，一次三百萬元、一次二十萬元，三百萬元不是領出來，是自家中拿出
      來，因為我做信貸，家中有錢」云云（見第一０一二號卷第一二頁、第九二頁
      ），嗣於本院供稱：「我總共借她三百二十多萬元，一次是她去我家拿，一次
      是我去找她，她到我車上拿，她有簽借據及開本票給我，因為我平常就有在放
      款，家裡都有放錢，借給丙○○○的錢，不知道是何時領出來的，丙○○○來
      我家及在我車上拿錢的時候，都只有丁○○在場．．．」云云（見本院卷第四
      六頁）；被告丁○○亦同此供稱：「丙○○○於八十九年十一月底向我們借了
      三百萬元，有簽本票為憑，另又於十二月初再向我們借了二十萬元，同樣有簽
      本票」云云，然被告戊○○嗣於本院審理時又改供稱：「丙○○○應該總共欠
      我三百二十幾萬元，總共向我借了四、五次。每次借款金額不記得，不是很清
      楚．．．」云云（見本院九十三年六月二十三日審判筆錄第二六頁），則依被
      告戊○○於偵查及本院調查、審理時所述，被告二人若果有所辯「借款」事實
      ，被告二人僅「出借」二筆款項予告訴人丙○○○，一筆為三百萬元，一筆為
      二十萬元，借款次數僅僅二次，金額又是整數且非小額，被告戊○○對此親身
      經歷之借款情事，何以就借款次數、金額、何地交付等重要情節前後所述竟歧
      異不一致？
    (2)況被告二人就「借款三百二十萬元」予告訴人丙○○○，究竟有無收取利息代
      價或設定抵押擔保一節，被告戊○○初稱：「（問：借三百二十多萬元給丙○○○時她有無提供何種擔保？）」丙○○○沒有提出任何物品作為抵押．．．
      我借給丙○○○的金錢沒有利息．．．」（見第一０一二號卷第一二頁）、「
      她有口頭答應一個多月以後配下來的土地，要拿去向銀行貸款，貸得的款項會
      還給我．．．借錢給丙○○○沒有算利息．．．」云云（見本院卷第四七頁、
      本院九十三年六月二十三日審判筆錄第三０頁）；被告丁○○則供稱：「（問
      ：你們與丙○○○僅認識幾天，且她係二十九年次老人，她向你們借錢僅簽立
      本票及借據，你們就借給她參佰貳拾萬元，有合常情嗎？）我們相信她，就借
      給她．．．（問：你既然做小額信貸，應該知道要擔保品；為何本件沒有擔保
      品？）我們交情很好」云云（見第一０一二號卷第一五頁反面、第九三頁反面
      ）。惟被告戊○○自承自八十八年起即從事個人放款、幫人貸款之業務（見第
      二五號卷第六八頁），被告丁○○亦自承：「從事民間貸款，利息以三分利計
      算」等情（見第一０一二號卷第一五頁反面），是被告二人平日即以從事個人
      放款或民間貸款，並收取三分利（即一百萬元需三萬元之利息）為業，則告訴
      人丙○○○與被告二人甫認識不久，又非親非故，殊難置信被告二人竟分文不
      取、毫無擔保即出借數百萬元予告訴人丙○○○。嗣被告戊○○雖於本院審理
      時改辯稱：「借錢給丙○○○沒算利息，因為丙○○○的地配下來以後，要找
      我幫忙辦理貸款，我可以從中收取百分之一的佣金，我看她人很可憐，因為她
      小孩子跟她爭配地，而且她人就在那邊也有配地，跑不掉，所以我才借她錢．
      ．．」云云，惟經本院再質以：「（問：她的配地可以分得多少？）她說可以
      配到至少四、五十坪，後來配到多少我不知道，因為事情發生。（問：四、五
      十坪，依市價有多少價值？）大概每坪至少有五、六萬元的行情。（問：若以
      五十坪，每坪六萬元之行情計算，丙○○○的配地有多少錢？）三百萬元。（
      問：三百萬元之百分之一是多少？）三萬元。（問：你有在經營代書事務所，
      依你所知三百萬元之土地去向銀行貸款，可以貸到多少錢？）土地能夠貸到土
      地價值的八成也就是二百四十萬元就很高了，二百四十萬元的百分之一就是二
      萬四千元．．．」云云（見本院九十三年六月二十三日審判筆錄第三一至三二
      頁），足見依被告二人所辯「出借」三百二十萬元予告訴人丙○○○之情節，
      充其量最多不過能獲取告訴人丙○○○獲配土地後向銀行貸得款項之百分之一
      亦即二萬四千元之佣金，此非但與渠等前開所陳從事個人放款或代辦民間貸款
      收取三分利之情節不合，亦與常情相違。況縱依被告戊○○稍後所改稱：「她
      跟我說配地以後蓋好房子再去貸款，這樣價值更高」云云（見本院九十三年六
      月二十三日審判筆錄第三二頁），然倘告訴人丙○○○取得配地再建造房屋後
      併向銀行貸款，已係何年何月？再者，若告訴人丙○○○已係無資力而向被告
      二人借款三百二十萬元，被告二人又如何期待告訴人丙○○○於獲配土地後有
      何資力建造房屋？況於此期間內，告訴人丙○○○若將獲配之土地處分，被告
      二人豈非血本無歸？綜上，被告二人與告訴人丙○○○非親亦非故，本即互不
      相識，且被告二人平日又係從事放貸業務，無非係為取得較高之利息報酬，並
      應深知如何確保放貸之安全，斷無可能於未取得相當擔保及遠低於一般放貸行
      情之佣金，即冒然出借三百二十萬元鉅款予告訴人丙○○○之理。故被告二人
      此部分之所辯，在在均與常情相違，均洵無足採。
    (3)第查，被告二人雖持有經告訴人丙○○○按捺指印之三百萬元、二十萬元本票
      各一張（即附表二編號五一、六八，影本見第一０一二號卷第三八頁）、告訴
      人丙○○○按捺指印之空白本票一張（即附表二編號五０，影本見第一０一二
      號卷第三九頁）、書有住址經告訴人丙○○○於空白處、立據人、身份證字號
      欄按捺指印之空白紙張一張（即附表二編號八四，附於第一０一二號卷第三七
      頁）、內容為告訴人丙○○○向被告戊○○借款一百八十萬元之借據二張（即
      附表二編號八一、八三，附於第一０一二號卷第三四頁、第三六頁）、告訴人
      丙○○○向被告戊○○借款二十萬元之借據一張（即附表二編號六九，影本見
      第一０一二號卷第三九頁）等，然前揭本票及借據、空白紙張上手寫之文字內
      容，大部分均係被告戊○○填寫後交告訴人丙○○○按捺指印等情，除經告訴
      人丙○○○指訴無訛外，並為被告丁○○、戊○○所不否認（見第一０一二號
      卷第一五頁反面、本院九十三年六月二十三日第二九頁），而告訴人丙○○○
      並不識字，係任由被告二人告知內容等情，亦為被告丁○○所供承在卷（見第
      一０一二號卷第五頁反面）；再本件被告二人遭查獲扣押之所謂「借款」予告
      訴人丙○○○之借據、本票等，其中書有金額之本票金額合計為三百二十萬元
      ，固與被告二人所述一致，然借據之金額合計竟為三百八十萬元，除與被告二
      人所稱借予告訴人丙○○○三百二十萬元之數額顯然不符外，更遑論其中一張
      一百八十萬元借據，乃僅有被告戊○○手寫內容而未經告訴人丙○○○按捺指
      印，亦與被告戊○○所述一次借三百萬元、一次借二十萬元之借款情形互有抵
      觸，且其中尚有未填載具體金額、內容即有告訴人丙○○○按捺指印之空白本
      票、紙張，此顯然與告訴人丙○○○所指該三百萬元本票及蓋有告訴人丙○○○指印之紙張係被告戊○○向伊詐稱為確保告訴人丙○○○不會將付款換地事
      情告知他人，而要求告訴人丙○○○必須在空白本票及空白紙張上蓋指印，並
      言明屆時事情如被他人知悉，被告戊○○就要用本票向告訴人丙○○○索賠三
      百萬元等情相合，反足堪認告訴人丙○○○之指述為真。
    (4)又被告二人雖另提出告訴人丙○○○與被告丁○○對話時提及要支付利息予被
      告二人之譯文一份為證（見第一０一二號卷第一一六至一一七頁），告訴人丙○○○亦不否認該譯文內容確係其與被告丁○○之對話等情，然告訴人丙○○○於該譯文中之所以提及要支付利息予被告二人，乃係因八十九年十二月十四
      日被詐騙支付二十萬元予被告二人時，被告二人在車上佯以願幫忙支付剩餘土
      地增值稅，告訴人丙○○○遂針對被告二人所佯稱願代為支付二十萬元部分表
      示欲支付利息等情，亦經告訴人丙○○○說明無誤（見第一０一二號卷第一四
      五頁反面），且被告戊○○於偵查中對此亦曾表示沒有意見（見第二五號卷第
      一四頁），自堪信告訴人丙○○○此部分之陳述屬實，故此部分自無從採為對
      被告二人有利之認定；再告訴人丙○○○雖確曾背書提示一張由被告戊○○所
      簽發之十三萬元支票（見本院卷第九七頁），然該筆款項係證人乙○○向被告
      戊○○借款所得而轉交予告訴人丙○○○，以償還乙○○積欠告訴人丙○○○
      之債務一節，業經告訴人丙○○○於偵查中（按斯時被告戊○○尚未提出此張
      十三萬元支票）即已明確供述：「乙○○是帶我見完戊○○隔二天後，告訴我
      她貸款沒貸下來，要跟我借錢，說貸款下來就還我。之後乙○○拿了一張十三
      萬的支票還我」等情（見第一０一二號卷第一九九頁反面），並於本院調查時
      同此澄清：「因為乙○○有跟我借錢，乙○○是向戊○○借錢來還她向我借的
      錢」等語無誤（見本院卷第一０四頁），另證人乙○○前於偵查中（斯時被告
      戊○○尚未提出此張十三萬元支票）亦已供明：「（問：之前為何沒說向戊○○借二十五萬？）那時貸款還沒下來，但店已裝潢，人家一直跟我要錢，戊○○說可先借二十五萬，但三個月內要還，我拿到錢後先還我母親十三萬元」等
      情（見第一０一二號卷第一八五頁），並續於本院調查時到庭證述明確（見本
      院卷第一四七頁），足徵告訴人丙○○○與證人乙○○所述確互核一致，當可
      採信。
    (5)末以，被告二人確實曾受告訴人丙○○○委託處理配地事宜，除經告訴人丙○○○指訴不移外，被告戊○○於偵查中亦坦承曾受告訴人丙○○○委託處理配
      地事宜，並曾向地政事務所查詢，以及持告訴人丙○○○所交付之公文向新竹
      縣政府詢問，惟地均尚未配下來等語（見第二五號卷第六八頁、第七五頁），
      被告丁○○亦供稱：「八十九年十一月間，乙○○帶他母親丙○○○至我們住
      處找我們，請教我們政府土地徵收問題，當時丙○○○有付給我們紅包新台幣
      五萬元，之後因無法辦理我們也有告知她．．．」等語（見第一０一二號卷第
      一五頁），然被告戊○○竟要求告訴人丙○○○在其事先擬具、未載日期之切
      結書上按捺指印切結表示：「丙○○○所有土地待配地期間均無委託戊○○等
      他人辦理」等內容，有切結書一份附卷可稽（即附表二編號八０，附於第一０
      一二號卷第三三頁），且被告二人就何以要求告訴人丙○○○出具該份切結書
      之緣由，被告戊○○先後辯以：「（問：你借三百二十多萬元給丙○○○時，
      丙○○○有無提供何種擔保？）她有口頭答應一個多月以後配下來的土地，要
      拿去向銀行貸款，貸得的款項會還給我，我有叫她簽切結書，她兒子也有見證
      ．．．」（見本院卷第四七頁）、「（問：為何要簽切結書？何時簽的？）為
      了證明我的清白。時間我也忘記了」云云（見本院卷第八四頁），所述供詞已
      反覆不一；另被告丁○○則辯稱：「丙○○○：：請教我們政府土地徵收問題
      ．．．之後因無法辦理我們也有告知她，且針對此事我們也有請丙○○○及她
      兒子簽切結書」云云（見前揭第一０一二號卷第一五頁），顯見被告二人就何
      以簽立切結書之所述，亦大相逕庭。再反觀告訴人丙○○○及其子即證人吳廷
      福就該切結書之簽立始末乃陳稱一致，證人吳廷福證稱：「被告戊○○告訴我
      親說如果不簽這份切結書的話，被告戊○○就會被警察抓走，是為了保障戊○○之人身安全才簽這份切結書，因為我母親說要保障戊○○的人身安全，而且
      我母親騙我說簽切結書就不用給戊○○錢，所以我才幫她簽」等語（見本院卷
      第七八頁），核與告訴人丙○○○所指被告戊○○表示換地之事係被告戊○○
      冒違法之險而辦理，故告訴人丙○○○在空白紙張上按捺指印，後來被告戊○○帶來按有其指印之紙張已寫有一些無關緊要內容，其子吳廷福看過後認為沒
      有任何意思，遂應被告戊○○要求擔任見證人（見第一０一二號卷第一四頁）
      ，足見該切結書絕非被告戊○○初所述係因告訴人丙○○○答應配地下來會去
      銀行貸款償還向被告二人所借款項而簽立，亦非被告丁○○所辯係因無法辦成
      配地事宜而簽立，而係被告戊○○、丁○○為掩飾其等二人以配地事宜詐騙告
      訴人丙○○○之犯行所為，否則被告二人若無不法，何以在按捺有告訴人丙○○○指印之紙張上寫入與事實不符之切結內容，而欲以此證明所謂「清白」？
      凡此種種卻適足以認定其二人確有以付款即可獲配較佳、較多土地之騙術詐欺
      告訴人丙○○○無疑。
    (6)綜上，告訴人丙○○○所指均符合事實，堪信為真實。至被告二人所辯，顯均
      係卸責之詞，洵不足採。此外，復有如附表二編號二九、五０至五二、六八、
      六九、八０至八三所示之物扣案足資佐證，被告二人此部分詐欺告訴人丙○○○之犯行，亦事證明確，堪予認定，應依法論科。
三、論罪科刑部分：
  (一)事實欄二所示部分
    (1)被告二人冒以「時錦雅」、「任桂芳」、「任錦雅」、「丁○○」、「任聖虎
      」之名義，檢附如附表一所示偽造、變造之文書，向如附表一所示之發卡銀行
      、發卡公司行使申請取得信用卡，自均足生損害於戶政機關、國防部、地政機
      關等對於身分證、國軍退除役官兵俸金支領、土地暨建物等管理之正確性，及
      足生損害於各該發卡銀行、發卡公司、「時錦雅」、「任桂芳」、「丁○○」
      、「任錦雅」、「任聖虎」等人及臺灣省合作金庫、穎籐企業有限公司，嗣獲
      發如附表一所示以「時錦雅」、「任桂芳」、「丁○○」、「任錦雅」、「任
      聖虎」等名義申請之信用卡後，復在信用卡背面偽造各該申請人之簽名署押，
      嗣並持各該信用卡至各商店消費，並均在簽帳單上偽造各該申請人之簽名署押
      後將商店存根聯交付商店留存而行使之，亦均足生損害於各該接受刷卡消費之
      商店、發卡銀行、發卡公司及「時錦雅」、「任桂芳」、「丁○○」、「任錦
      雅」、「任聖虎」等各被冒名申請名義人無誤。
    (2)按在信用卡背面簽名欄簽名署押，自形式上整體觀察，即足以知悉係表示信用
      卡之簽名者於信用卡有效期限內有權使用該信用卡之辨識及證明，並非依習慣
      或特約表示一定用意之證明，性質上係屬刑法第二百十條之私文書，如有偽造
      應成立刑法第二百十條之偽造私文書罪。
    (3)被告二人就附表一編號七所示部分雖係以「丁○○」名義申請信用卡，惟此部
      分申請書上「丁○○」之人係使用非被告丁○○身分證字號之Ｚ000000
      000號身分證字號，故被告二人所使用之「丁○○」名義與被告丁○○即非
      同一，其同一性已有變更，顯非被告丁○○本人，縱所冒用之「丁○○」名義
      與被告丁○○同名同姓，亦難認被告二人就此部分係屬有權製作之人，是被告
      二人此部分於申請書上簽立「丁○○」之名，仍屬偽造，而應認為係偽造信用
      卡申請書，其等二人復持申請書及偽造身分證影本行使申請信用卡，應成立行
      使偽造私文書罪。
    (4)核被告二人所為如附表一編號一、五部分，係均各犯刑法第二百十六條、第二
      百十條、第二百十一條、第二百十二條之行使偽造私文書罪、行使變造公文書
      罪、行使變造特種文書罪；所為如附表一編號二、四、七、八、一０、一一、
      一二部分，係均各犯刑法第二百十六條、第二百十條、第二百十二條之行使偽
      造私文書罪、行使偽造特種文書罪；所為如附表一編號三、六、九部分，係均
      各犯刑法第二百十六條、第二百十條、第二百十一條、第二百十二條之行使偽
      造私文書罪、行使變造公文書罪、行使偽造特種文書罪。另被告二人冒名取得
      如附表一編號一至一二各信用卡後，連續先後分別在各該信用卡背面簽名欄偽
      造各該被冒用名義人之簽名署押，並連續先後分別持各該信用刷卡，而在如附
      表三編號二五所示之簽帳單上（一式二聯）偽造各該被冒用名義人之簽名署押
      後行使交付各該特約商店消費，所為均係犯刑法第二百十六條、第二百十條之
      行使偽造私文書罪。被告二人就前開犯行，均有犯意之聯絡及行為之分擔，均
      應論以共同正犯。另被告二人如附表一編號二、四、七、八、一０、一一、一
      二所示各犯行，分別各係以一行為同時觸犯二罪名；如附表一編號一、三、五
      、六、九所示各犯行，分別各係以一行為同時觸犯三罪名，應均依刑法第五十
      五條想像競合犯之規定，就如附表一編號二、四、七、八、一０、一一、一二
      所示部分，各從一重論以刑法第二百十六條、第二百十條之行使偽造私文書罪
      ；就如附表一編號一、三、五、六、九所示部分，則各從一重論以刑法第二百
      十六條、第二百十一條之行使變造公文書罪。又被告二人先後多次所犯行使變
      造公文書、行使偽造私文書及行使偽造、變造特種文書犯行，均時間緊接，手
      法相同，所犯又均係基本構成要件相同之罪名，顯均係基於概括犯意為之，應
      均依連續犯之規定，各論以行使變造公文書、行使偽造私文書及行使偽造特種
      文書一罪，並依法加重其刑，再就如附表一編號一至一二所示各依想像競合犯
      之規定，從一重依連續行使變造公文書罪處斷。又被告二人偽造各該被冒用名
      義人之簽名署押，乃為各該偽造私文書之部分行為；另被告二人變造公文書、
      偽造私文書及偽造、變造特種文書之低度行為，均為行使變造公文書、行使偽
      造私文書及行使偽造、變造特種文書之高度行為所吸收，均不另論罪。再被告
      二人變造中華民國國軍退除役官兵俸金支領憑證、土地所有權狀、建物所有權
      狀、建物登記謄本、土地登記謄本後並提出行使，應係犯刑法第二百十六條、
      第二百十一條之行使變造公文書罪，檢察官漏引此部分法條，容有未洽，附此
      敘明。
  (二)事實欄三所示部分：核被告二人此部分所為均係犯刑法第三百三十九條第一項之
    詐欺取財罪及同法第三百三十九條第三項、第一項之詐欺取財未遂罪。被告二人
    就此部分有犯意之聯絡及行為之分擔，另就詐欺取財未遂部分，被告二人與另一
    不詳年籍姓名成年男子間亦有犯意之聯絡及行為之分擔，應均論以共同正犯。被
    告二人多次詐欺取財及一次詐欺取財未遂犯行，時間緊接，觸犯同一構成要件之
    罪名，顯係基於概括犯意為之，應依連續犯之規定，論以詐欺取財一罪，並依法
    加重其刑。
  (三)被告戊○○有如事實欄一所示之前科紀錄，為卷附臺灣高等法院被告全國前案紀
    錄表所載明，其受有期徒刑之執行完畢後，五年內再犯本件有期徒刑以上之上開
    二罪，均為累犯，俱應依刑法第四十七條之規定加重其刑，並均遞加重之。爰審
    酌被告二人均素行不佳，且前曾因共同詐欺取財既遂、未遂案件，及分別向地下
    錢莊業者詐取款項之詐欺既遂案件，經本院及臺灣高等法院分別判決有罪確定在
    案（詳如事實欄一所載，見本院卷附之臺灣高等法院被告全國前案紀錄表，相關
    判決見本院卷第二七四頁以下、第一０一二號卷第二０二頁以下），仍不知悔改
    ，利用告訴人丙○○○智識程度不高、急於換地及心存貪念欲獲取更多商業用地
    之心理，取得告訴人丙○○○之信任後，連續詐騙告訴人丙○○○，所詐得款項
    高達三百四十一萬八千元，且犯罪後飾詞否認詐騙告訴人丙○○○，此部分態度
    不佳，另就冒名申請信用卡部分，坦承持偽造、變造文書行使申請信用卡使用，
    此部分態度尚稱良好，所申請之信用卡達十二次，對信用卡交易秩序所生危害等
    一切情狀，分別各量處如主文所示之刑，並各定其應執行之刑，以資懲儆。
四、本件卷附如附表一所示之信用卡申請書，扣案、未扣案如附表一所示之信用卡及
    未扣案之信用卡簽帳單商店存根聯，均因信用卡、申請書及簽帳單商店存根聯均
    為發卡銀行、發卡公司及各特約商店所有之物，非屬被告二人所有，惟申請書、
    信用卡背面簽名欄及簽帳單（含客戶持有聯）上偽造之簽名均為偽造之署押（詳
    如附表三所示），不問屬於被告與否，均應依刑法第二百十九條之規定宣告沒收
    。另扣案如附表二編號二０至二三所示之信用卡密碼單係被告二人因本件行使偽
    造文書犯行所得之物，附表二編號二九所示之名片，係被告戊○○所有，供本件
    共同詐欺取財犯行所用之物，應分別依刑法第三十八條第一項第三款、第二款宣
    告沒收，如附表二其餘扣案之物，或與本案無關，或不符沒收之規定，均不宣告
    沒收，附此敘明。
五、公訴人雖僅就被告二人如附表一編號一至四、六至九、一一、一二所示以偽造、
    變造文書行使申請信用卡，而涉犯刑法第二百十六條、二百十條、二百十二條行
    使偽造、變造私文書、特種文書罪提起公訴，而未就被告二人如附表一編號五、
    一０所示冒用「時錦雅」、「任桂芳」名義持偽造、變造文書及偽造申請書行使
    申請獲發信用卡之行使偽造、變造特種文書、行使變造公文書、行使偽造私文書
    ，以及被告二人如附表一編號七所示冒用「丁○○」名義在信用卡申請書上偽造
    「丁○○」簽名署押而提出行使之行使偽造私文書犯行，以及申請獲發如附表一
    所示信用卡後在背面簽名欄偽造各該冒名申請名義人「時錦雅」、「任桂芳」、
    「任錦雅」、「丁○○」、「任聖虎」之簽名署押，嗣並持信用卡刷卡消費行使
    之行使偽造私文書犯行起訴，惟此部分與事實二經起訴論罪科刑部分有連續犯之
    裁判上一罪關係，自為起訴效力所及，本院應併予審理，附此敘明。
六、公訴人認為被告戊○○所犯如附表一編號一所示部分與附表一其餘部分係「單獨
    」另行起意，而應分論併罰，固非無見。惟附表一編號一所示之冒名申請信用卡
    雖係八十五年十一月八日申請，然被告戊○○自申請後即持該信用卡刷卡後於簽
    帳單上偽造「時錦雅」簽名署押行使使用迄至九十年四月停用，有臺灣美國運通
    國際股份有限公司函暨美國運通卡月結單（按即消費明細）等在卷為憑（所在卷
    頁見附表一編號一備註欄所載），足見此部分與被告二人共犯如附表一編號二
    至一二所示持信用卡刷卡後於簽帳單上偽造各被冒用名義人之簽名署押行使使用
    之連續行使偽造私文書犯行部分，亦時間緊接，手法相同，且係觸犯構成要件相
    同之罪名，自堪認此部分亦係被告二人共同基於同一概括犯意為之，故就被告二
    人而言，此部分應與如附表一編號二至一二所示部分論以連續犯，併此敘明。
七、不另為無罪諭知部分：
  (一)公訴人認被告二人持附表一編號二、三、四、九、一二所示信用卡消費另涉有詐
    欺取財罪嫌部分：
    1.公訴意旨略以：被告二人於持附表一編號二、三、四、九、十二所示之信用卡
      消費時，意圖為自己不法所有，偽簽信用卡名義人「時錦雅」等人署名，致商
      家誤認為其等為有權使用信用卡之人遂陷於錯誤而交付財物，嗣未清償信用卡
      帳單，詐得如附表一編號二、三、四、九、十二所示積欠款項之財物，而認被
      告二人此部分行為共同涉犯刑法第三百三十九條第一項詐欺取財之罪嫌云云。
    2.按犯罪事實應依證據認定之，無證據不得認定犯罪事實；不能證明被告犯罪者
      ，應諭知無罪之判決。刑事訴訟法第一百五十四條第二項、第三百零一條第一
      項分別定有明文。又刑法第三百三十九條第一項之詐欺取財罪，必須行為人有
      不法所有之意圖始能成立。
    3.公訴意旨認被告二人持附表一編號二、三、四、九、一二所示信用卡消費涉有
      詐欺取財罪嫌，無非以編號二、三、四、九、一二部分分別積欠四十餘萬元、
      二十一萬一千四百五十七元、九百六十元、九千三百零六元、十六萬一千五百
      九十三元帳款未繳等為主要論據。
    4.訊據被告二人固不否認持附表一編號二、三、四、九、一二所示信用卡刷卡消
      費，惟均堅詞否認此部分有何詐欺取財犯行，辯稱原先刷卡後都有按時繳納信
      用卡帳款，係因本件於九十年二月二日遭查獲後始無力付款，迄今已將欠款付
      清等語。查前揭被告二人所申請使用如附表一編號二、三、四、九、一二所示
      之信用卡，分別積欠四十餘萬元、二十一萬一千四百五十七元、九百六十元、
      九千三百零六元、十六萬一千五百九十三元帳款未繳，固有相關發卡銀行、發
      卡公司之函覆、交易明細及公務電話等附卷（詳如附表一備註欄所載），而堪
      認為真實。然依附表一編號二、三、四、九、一二所示發卡銀行、發卡公司之
      函覆暨消費明細、公務電話紀錄可知，前揭信用卡依序分別迄於九十年六月、
      九十年五月、九十年五月、九十年五月、九十年五月止均仍有按時繳款，且被
      告二人於被查獲無力繳款後即未再新增持前揭信用卡刷卡消費之費用，僅衍生
      未繳納款項之違約金或滯納金，顯見被告二人所辯原先刷卡後都有按時繳納帳
      款，係因本件於九十年二月二日遭查獲後始無力付款一節，應尚非虛假，又被
      告二人嗣後亦已繳清附表一編號四、九、一二所示信用卡之款項，有中國信託
      商業銀行存入憑證一張、郵政劃撥儲金存款收據二張、清償證明二份附卷可查
      （見本院卷第一二四、一二六、一二七、一九七、一九八頁），是尚難認被告
      二人有何不法所有意圖而成立詐欺取財罪。惟檢察官認為此部分與被告二人前
      揭論罪科刑之行使偽造、變造文書部分有方法、目的之牽連關係，爰不就此部
      分另為被告二人無罪之諭知。
  (二)公訴人認被告二人另涉有詐欺告訴人己○○罪嫌部分：
    1.公訴意旨略以：八十九年九月間，告訴人己○○因需資金周轉，撥打被告戊○○在報紙刊登之「劍亨代書事務所轉辦一、二、三胎增貸」廣告電話，表明想
      辦理二胎房貸，被告戊○○表示沒有問題，帶同告訴人己○○至花旗銀行新竹
      分行辦理手續，但因核准之金額不足而作罷。一個月後，被告戊○○至告訴人
      己○○位於新竹縣芎林鄉○○街二六一巷十三號住處，佯稱認識竹東地政事務
      所技士，有辦法變更地目，使房子價值增加七倍，且其胞兄在台北銀行擔任襄
      理，可將變更地目後之房子貸得更多金錢。一星期後，被告戊○○告知土地變
      更地目需要二十六萬元，己○○表示僅能籌到十六萬元，被告丁○○即表示願
      意代墊剩餘之十四萬元，但要己○○儘速籌錢交付，使告訴人己○○陷於錯誤
      而交付十三或十四萬元（起訴書原載二十六萬元，經檢察官當庭更正為十三或
　    十四萬元）。此後被告戊○○及丁○○即避不見面，不僅地目未變更，房貸亦
      未核下，告訴人己○○始知受騙。因認被告二人此部分亦涉共犯刑法第三百三
      十九條第一項詐欺取財之罪嫌。
    2.按犯罪事實應依證據認定之，無證據不得認定犯罪事實；不能證明被告犯罪者
      ，應諭知無罪之判決。刑事訴訟法第一百五十四條第二項、第三百零一條第一
      項分別定有明文。而認定不利於被告之事實，須依積極證據，茍積極證據不足
      為不利於被告事實之認定時，即應為有利於被告之認定，更不必有何有利之證
      據，最高法院三十年上字第八一六號著有判例可資參照。再按告訴人之告訴，
      係以使被告受刑事訴追為目的，是其陳述是否與事實相符，仍應調查其他證據
      以資審認，最高法院五十二年臺上字第一三００號亦著有判例。
    3.公訴意旨認被告二人涉有前開刑法第三百三十九條第一項詐欺取財罪之犯行，
      無非以此部分之犯罪事實業據告訴人己○○指訴綦詳（見第一０一二號卷第一
      二四頁、第一九六頁、第二０六頁反面、第二五號卷第四七頁、本院卷第四九
      至五０頁、第八二頁、第一八五至一八六頁），而告訴人己○○與另一告訴人
      丙○○○素不相識，惟二人指訴被告二人之詐騙模式卻如出一轍，是告訴人己○○之指訴應有相當憑信等為主要論據。
    4.訊據被告二人固不否認曾受告訴人己○○委託辦理房屋、汽車貸款，惟堅詞否
      認有檢察官所指詐欺取財犯行，均辯稱：並未佯以付款可變更地目以便貸得更
      多款項為幌而向告訴人己○○詐得十三或十四萬元，與告訴人己○○間僅是買
      賣汽車糾紛，貸款無法核下是告訴人己○○自己信用有問題等語。
    5.經查：告訴人己○○自承：「我是拿現金給被告，我沒有要他簽收，他拿給我
      看的資料，我來不及印，被告就拿回去。付款當時在場只有被告二人、我。沒
      有其他人。」（見本院卷第四九頁），是此部分除告訴人己○○單方面之指訴
      外，並無其他積極證據足資佐證被告二人有向告訴人己○○佯稱付款以變更地
      目即可多貸款項，亦無證據證明被告二人有收取告訴人十三或十四萬元款項之
      情事，即無法證明告訴人己○○之指訴與事實相符。況告二人與告訴人己○○
      亦均不否認彼此間另有關於汽車買賣之糾葛，自難以告訴人己○○之單一指述
      ，即採為對被告不利之認定。再者，告訴人己○○所指遭被告二人以變更地目
      為由而詐騙，與本院前揭認定告訴人丙○○○係遭被告二人以付款即可配到較
      多較好之土地，二者雖均與土地有關，但依形式上觀察，二者縱均屬詐騙手法
      ，然二者詐騙之手法亦非完全一致，縱認手法一致，二者亦無必然關聯，萬不
      能以此即據以認定被告二人有詐騙告訴人己○○之情事，是此部分除告訴人己○○之指訴外，查無其他積極之證據證明被告二人有公訴人此部分所指詐欺取
      財犯行，惟公訴人亦認此部分與被告二人前揭論罪科刑之行使偽造、變造文書
      及詐欺取財部分分別有牽連犯及連續犯之裁判上一罪關係，爰亦不就此部分另
      為被告二人無罪之諭知。
貳、被告丁○○被訴詐欺告訴人甲○○無罪部分：
一、公訴意旨略以：被告丁○○於八十七年十月間以「時觀庭」之名義，向告訴人甲○○佯稱合夥開泡沫紅茶店需二十五萬元，致告訴人甲○○陷於錯誤交付二十五
    萬元，惟一直未見營業。嗣被告丁○○利用告訴人甲○○已婚身分，佯稱二人關
    係遭針孔攝影機拍攝，需九十萬元解決，告訴人甲○○不疑有他，復交付九十萬
    元現金。其後，被告丁○○以要去日本找阿姨借錢還債，向告訴人甲○○借十萬
    元旅費。越數日，被告丁○○於電話中佯稱因涉及刑事案件，需二十五萬元交保
    ，要求告訴人甲○○匯款至「時觀弦」郵局帳號00000000000000
    號帳戶，告訴人甲○○即於八十八年三月一日，籌十七萬元匯入。被告丁○○復
    承接上開犯意，佯稱因健康檢查及罹患骨癌需至美國就醫，詐得五十萬元（分二
    筆，一筆十萬元、一筆四十萬元），復以要將竹北房子向銀行貸款償還積欠告訴
    人甲○○之債務，然因需代書費及手續費，致告訴人甲○○陷於錯誤，自同年五
    月六日起，陸續匯入總計四十三萬三千元至前開帳戶。嗣後，一名自稱保險公司
    人員以電話告知，被告丁○○業於八十八年七月三日病逝，致告訴人甲○○無從
    追討，因認被告丁○○此部分涉有刑法第三百三十九條第一項詐欺取財之罪嫌。
二、按犯罪事實應依證據認定之，無證據不得認定犯罪事實，刑事訴訟法第一百五十
    四條第二項定有明文。而認定不利於被告之事實，須依積極證據，茍積極證據不
    足為不利於被告事實之認定時，即應為有利於被告之認定，更不必有何有利之證
    據，最高法院三十年上字第八一六號著有判例可資參照。再按告訴人之告訴，係
    以使被告受刑事訴追為目的，是其陳述是否與事實相符，仍應調查其他證據以資
    審認，最高法院五十二年臺上字第一三００號亦著有判例。所謂認定犯罪事實之
    證據，係指足以認定被告確有犯罪行為之積極證據而言，該項證據自須適合於被
    告犯罪事實之認定，始得採為斷罪資料。且刑事訴訟上證明之資料，無論其為直
    接或間接證據，均須達於通常一般之人均不致有所懷疑，而得確信其為真實之程
    度，始得據為有罪之認定，若其關於被告是否犯罪之證明未能達此程度，而有合
    理懷疑之存在，致使無從形成有罪之確信，根據「罪證有疑、利於被告」之證據
    法則，即不得遽為不利被告之認定，最高法院著有五十三年臺上字第六五六號、
    二十九年上字第三一０五號、七十六年度臺上字第四九八六號判例可稽。另被告
    否認犯罪事實所持之辯解，縱屬不能成立，仍非有積極證據足以證明其犯罪行為
    ，不能遽為有罪之認定。最高法院三十年上字第一八三一號判例可資參照。又刑
    法第三百三十九條第一項之詐欺取財罪，必須行為人施用詐術始能成立犯罪。
三、公訴意旨認被告丁○○涉有前開刑法第三百三十九條第一項詐欺取財罪嫌，除以
    右開犯罪事實，業據告訴人甲○○指述外（見第一０一二號卷第一二五頁、第一
    八一至一八二頁、第二五號卷第四六至四七頁、第二二一頁、本院卷第一五０至
    一五一頁），無非以被告丁○○對告訴人甲○○何以匯款至時觀弦帳戶一節，先
    辯稱：「甲○○用支票向我調現，他先把支票存入我女兒時觀弦的帳戶後，等時
    間到再領出現金給他」云云（見第二五號卷第一四至一五頁即第二六號卷第一七
    至一八頁），嗣改稱：「甲○○有一些錢不想讓他太太知道，才存入我女兒帳戶
    ，等他要用時再提出來」云云（見第二五號卷第四六至四七頁），再辯稱：「有
    些是借他的，有些是到酒店來消費的帳款」云云（見第二六號卷第三七至三八頁
    ），然經調閱時觀弦00000000000000號郵局帳戶八十七至八十八
    年間往來交易明細（見第二六號卷第四六至四七頁），自八十八年三月一日起以
    代號五五０一「入戶匯款」存入之款項共有六筆，分別為十七萬元、四萬元、七
    萬三千元、十五萬元、八萬五千元、五萬元及三萬五千元，後五筆總計四十三萬
    三千元，與告訴人甲○○指訴合計約四十萬元之金額相符。次查，被告丁○○雖
    辯稱告訴人用支票向其調現，然依社會常情，調現均因借款人需款孔急，而由出
    借人先出借現金，再待票據兌現，惟就前開交易明細以觀，均係匯入整筆數額後
    ，於日後數日內陸續提領現金，與調現之常態相左。再被告丁○○辯稱有些是來
    酒店消費的帳款，惟酒店消費之收款情形，鮮有將帳戶告知客人，由客人親自匯
    入帳戶者，是被告丁○○所辯顯不足採等為主要論據。
四、訊據被告丁○○固不否認告訴人甲○○曾匯入計四十三萬三千元之款項至其女兒
    時觀弦之前開郵局帳戶，惟堅決否認有何詐騙告訴人甲○○之犯行，辯稱：並未
    以開設泡沫紅茶店、遭針孔攝影機偷拍、籌措至日本旅費、籌錢交保、至美國就
    醫等為由，而向告訴人甲○○詐騙取得二十五萬元、九十萬元、十萬元、十七萬
    元、五十萬元（分兩筆，一筆十萬元、一筆四十萬元），且告訴人甲○○所匯入
    之四十三萬三千元係甲○○在酒店消費及向伊借貸償還之款項，並非告訴人甲○○所指房屋貸款所需之手續費、代書費等語。
五、經查：告訴人甲○○就所謂遭針孔攝影機偷拍一事，於警詢指稱：「對方說需要
    九十萬元才能解決此事」，於檢察官偵訊時供稱：「她（按即指被告丁○○）說
    她被人針孔攝影與我在一起，需六百萬元，她說尚差九十萬元」，於本院則又改
    稱：「對方要三百萬元：：」（見第一０一二號卷第一二五頁、第一八一頁反面
    、本院卷第一五０頁），足見是否有告訴人甲○○所指被告丁○○以遭人偷拍需
    付款解決一事尚有疑義，而告訴人甲○○指稱前揭二十五萬元（開設泡沫紅茶店
    ）、九十萬元（針孔攝影機偷拍）、十萬元（赴日旅費）、十七萬元（籌錢交保
    ）、五十萬元（至美就醫，分二筆，一筆十萬元、一筆四十萬元），除十七萬元
    部分，有匯款至被告丁○○之女時觀弦之前開郵局帳戶明細外，其餘五筆款項均
    無其他證據足以信實告訴人甲○○所述有交付被告丁○○二十五萬元、九十萬元
    、十萬元、五十萬元（十萬元、四十萬元）之情事，而均難遽採；復以就告訴人
    甲○○自八十八年五月六日起共匯款至被告丁○○之女時觀弦之前開郵局帳戶四
    十三萬三千元部分，告訴人甲○○雖一致指稱係因被告丁○○表示欲償還前開積
    欠款項，欲辦理房屋貸款而需手續費、代書費等語，然告訴人甲○○於警詢表示
    匯了將近四十萬元（見第一０一二號卷第一二五頁反面），於檢察官偵訊時則指
    稱匯了七十萬元（見第一０一二號卷第一八一頁反面），前後所指並不相符，加
    以告訴人甲○○自承此事只有伊與被告丁○○知道（見第一０一二號卷第一八二
    頁），是告訴人甲○○之所以匯入總計四十三萬三千元之多筆款項，是否確基於
    告訴人甲○○所指稱係因遭被告丁○○施以欲償還前開積欠款項，欲辦理房貸需
    支付手續費、代書費之詐術，即仍有存疑，綜上所述，公訴人提出證明被告丁○○此部分涉犯刑法第三百三十九條第一項罪嫌之證據，尚未達於通常一般人均不
    致有所懷疑，而得確信其為真實之程度，即仍存有合理之懷疑，自無從遽為被告
    丁○○此部分有罪之認定。此外，復查無其他積極證據足認被告丁○○有何公訴
    人所指之前開犯行，揆諸前開規定及判例意旨，其此部分之犯罪即屬不能證明，
    自應就此部分為其無罪判決之諭知，以期適法。
據上論斷，應依刑事訴訟法第二百九十九條第一項前段、第三百零一條第一項，刑法
第二十八條、第五十六條、第二百十六條、第二百十一條、第二百十條、第二百十二
條、第三百三十九條第一項、第四十七條、第五十五條、第五十一條第五款、第二百
十九條、第三十八條第一項第二款、第三款，罰金罰鍰提高標準條例第一條前段，判
決如主文。
本案經檢察官陳榮林到庭執行職務。
中　　　華　　　民　　　國　　九十三　　年　　　七　　　月　　 十九 　　日
                              臺灣新竹地方法院刑事第三庭
                                  審判長法  官  汪銘欽
                                        法  官  林秋宜
                                        法  官  黃美盈
如不服本判決，應於判決送達後十日內向本院提出上訴狀（應附繕本），上訴於臺灣
高等法院。
右正本證明與原本無異。
                                        書記官  吳尚文
中　　　華　　　民　　　國　　九十三　　年　　　七　　　月　　 十九 　　日
附錄本案論罪科刑法條全文：
刑法第二百十六條（行使偽造變造或登載不實之文書罪）
  行使第二百十條至第二百十五條之文書者，依偽造、變造文書或登載不實事項或使
  登載不實事項之規定處斷。
刑法第二百十條（偽造變造私文書罪）
  偽造、變造私文書，足以生損害於公眾或他人者，處五年以下有期徒刑。
刑法第二百十一條（偽造變造公文書罪）
  偽造、變造公文書，足以生損害於公眾或他人者，處一年以上七年以下有期徒刑。
刑法第二百十二條（偽造變造特種文書罪）
  偽造、變造護照、旅券、免許證、特許證及關於品行、能力服務或其他相類之證書
  、介紹書，足以生損害於公眾或他人者，處一年以下有期徒刑、拘役或三百元以下
  罰金。
刑法第三百三十九條（普通詐欺罪）
  意圖為自己或第三人不法之所有，以詐術使人將本人或第三人之物交付者，處五年
  以下有期徒刑、拘役或科或併科一千元以下罰金。
  以前項方法得財產上不法之利益或使第三人得之者，亦同。
  前二項之未遂犯罰之。
附表一：
┌──┬─────┬──────────┬────────────────┐
│編號│申請時間，│提出何種偽造變造資料│備                            註│
│    │以何人名義│發卡銀行、卡號      │                                │
│    │申請，由何│                    │                                │
│    │人使用    │                    │                                │
├──┼─────┼──────────┼────────────────┤
│一　│八十五年十│將時錦雅之身分證影本│偽造之申請書影本見九十年度偵字│
│　  │一月八日，│上出生年份由九年變造│  第一０一二號卷【下稱第一０一二│
│　  │冒以「時錦│為十九年後再重複影印│  號卷】第五０頁即九十一年度偵緝│
│　　│雅」名義申│而變造身分證特種文書│  字第二五號卷【下稱第二五號卷】│
│　　│請，由時聖│；變造時錦雅名義於穎│  第一０五頁。                  │
│　　│虎使用    │籐企業有限公司（下稱│申請時所檢附之變造文書影本見第│
│　　│　        │穎籐公司）任職之各類│  二五號卷第一０六至一一七頁。  │
│　　│　        │所得扣繳暨免扣繳憑單│時錦雅真正之身分證以九十年度保│
│　　│　        │影本（私文書）、變造│  管字第二七八號編號五九扣押中（│
│　　│　        │時錦雅名義之中華民國│  扣押物品清單見第一０一二號卷第│
│　　│　        │國軍退除役官兵俸金支│  一０七頁），影本見第一０一二號│
│    │　　　　　│領憑證影本、變造時錦│  卷第四一頁，時錦雅之全戶戶籍資│
│    │　　　　　│雅名義之土地所有權狀│  料查詢結果、法務部戶役政連結作│
│    │　　　　　│二份暨建物所有權狀一│  業系統查詢資料見第二五號卷第四│
│    │　　　　　│份等影本（均公文書）│  ０頁、本院卷第二一九頁。      │
│    │　　　　　│（以上原始變造資料均│臺灣美國運通國際股份有限公司九│
│    │　　　　　│已丟棄滅失），提出前│  十一年四月四日函暨美國運通卡月│
│    │　　　　　│揭變造之文書並於信用│  結單見第二五號卷第一０四頁、第│
│    │          │卡申請書上偽造「時錦│  一一九至一五六頁。            │
│    │          │雅」簽名署押一枚而偽│信用卡有效期二年，屆期後仍獲續│
│    │          │造申請書後一併持向臺│  卡，直至九十年四月停用，該有效│
│    │          │灣美國運通國際股份有│  期至九十年十二月之信用卡影本見│
│    │          │限公司行使申請到卡號│  第一０一二號卷第四二頁，該信用│
│    │          │為000000000000000號 │  卡以九十年度保管字第二七八號編│
│    │          │之信用卡            │  號五四扣押中（扣押物品清單見第│
│    │          │                    │  一０一二號卷第一０七頁）。    │
│    │          │                    │此部分係一行為觸犯刑法第二百十│
│    │          │                    │  六條、第二百十二條、第二百十一│
│    │          │                    │  條、第二百十條之行使變造特種文│
│    │          │                    │  書罪、行使變造公文書罪、行使偽│
│    │          │                    │  造私文書罪，應從一重之行使變造│
│    │          │                    │  公文書罪處斷。                │
├──┼─────┼──────────┼────────────────┤
│二　│八十九年四│以電腦將時錦雅照片、│偽造之申請書影本見第二五號卷第│
│　　│月間，冒以│Ｚ000000000身分證字號│  一七０頁。                    │
│　　│「時錦雅」│搭配不實年籍資料偽造│申請時所檢附偽造之時錦雅身分證│
│　　│名義申請，│時錦雅之身分證後再影│  影本見第二五號卷第一六九頁。  │
│　　│由戊○○使│印以影本，提出該偽造│八十九年四月十四日開卡，至九十│
│　　│用        │身分證影本（原始以電│  一年四月八日時已有連續十個月未│
│　　│　        │腦列印偽造之身分證已│  繳款，至九十一年十月八日時已有│
│　　│　        │丟棄滅失），並於信用│  十六個月未消費，積欠四十餘萬元│
│    │　        │卡申請書上偽造「時錦│  款項，友邦國際信用卡股份有限公│
│    │　        │雅」簽名一枚而偽造申│  司九十一年四月八日友字第910408│
│    │          │請書後一併持向友邦國│  0001號函見第二五號卷第一六八頁│
│    │          │際信用卡股份有限公司│  ，公務電話紀錄見第二五號卷第二│
│    │          │（美國ＡＩＧ銀行）申│  一七頁。                      │
│    │　        │請到卡號為0000000000│該信用卡影本見第一０一二號卷第│
│    │          │000376號之信用卡    │  四二頁，信用卡以九十年度保管字│
│    │          │                    │  第二七八號編號六０扣押中（扣押│
│    │          │                    │  物品清單見第一０一二號卷第一０│
│    │          │                    │  八頁）。                      │
│    │          │                    │此部分係一行為觸犯刑法第二百十│
│    │          │                    │  六條、第二百十二條、第二百十條│
│    │          │                    │  之行使偽造特種文書罪、行使偽造│
│    │          │                    │  私文書罪，應從一重之行使偽造私│
│    │          │                    │  文書罪處斷。                  │
├──┼─────┼──────────┼────────────────┤
│三　│八十九年四│以電腦將時錦雅之照片│偽造之申請書見第二五號卷第一七│
│　　│月二十一日│、身分證字號搭配捏造│  八頁。                        │
│　　│，冒以「時│之資料偽造時錦雅身分│申請時所檢附之偽造、變造文書見│
│　　│錦雅」名義│證後再影印影本，變造│  第二五號卷第一七八─一至一七九│
│　　│申請，由時│時錦雅名義於穎籐公司│  頁。                          │
│　　│聖虎使用  │任職之各類所得扣繳暨│申請時所檢附之其他資料見第二五│
│　　│　        │免扣繳憑單影本、變造│  號卷第一八０至一八五頁。      │
│　　│　　　　　│時錦雅名義之中華民國│於九十年五月二十五日因逾期欠款│
│　　│　　　　　│國軍退除役官兵俸金支│  遲未繳納而遭強制停卡，積欠共二│
│　　│　　　　　│領憑證影本（以上原始│  十一萬一千四百五十七元帳款，香│
│    │　　　　　│以電腦列印偽造之身分│  港上海匯豐商業銀行有限公司台北│
│    │　　　　　│證及前開原始變造之各│  分行九十一年三月二十八日（91）│
│    │　　　　　│項文書均已丟棄滅失）│  港匯銀卡字第02082號函見第二五 │
│    │　　　　　│，提出前揭文書並於信│  號卷第一七六頁。              │
│    │          │用卡申請書上偽造「時│公務電話紀錄見第二五號卷第二一│
│    │          │錦雅」簽名署押二枚而│  八頁。                        │
│    │          │偽造申請書後一併持向│卡號為0000000000000000之信用卡│
│    │          │香港上海匯豐銀行有限│  並未扣案，卡號為00000000000000│
│    │          │公司行使申請到卡號各│  01之信用卡則有扣案，該信用卡影│
│    │　　　　　│為0000000000000000、│  本見第一０一二號卷第四二頁，以│
│    │          │0000000000000000號之│  九十年度保管字第二七八號編號六│
│    │          │信用卡              │  四扣押中（扣押物品清單見第一０│
│    │          │　                  │  一二號卷第一０八頁）。        │
│    │          │                    │此部分係一行為觸犯刑法第二百十│
│    │          │                    │  六條、第二百十二條、第二百十一│
│    │          │                    │  條、第二百十條之行使偽造特種文│
│    │          │                    │  書罪、行使變造公文書罪、行使偽│
│    │          │                    │  造私文書罪，應從一重之行使變造│
│    │          │　　　              │  公文書罪處斷。                │
├──┼─────┼──────────┼────────────────┤
│四　│八十九年四│以電腦將戊○○之母時│偽造之申請書影本見第二五號卷第│
│　　│月間以冒「│任桂芳（早於八十七年│  九四頁。                      │
│　　│任桂芳」名│十一月二十二日死亡）│申請時所檢附之偽造身分證影本因│
│　　│義申請（銀│之名字、Ｚ000000000身│  已銷燬無法調取到之公務電話紀錄│
│　　│行八十九年│分證字號搭配捏造之年│  見第二五號卷第二一三頁。      │
│　　│五月三日收│籍資料，偽造「任桂芳│時任桂芳之戶籍謄本見九十一年度│
│　　│到申請文件│」之身分證後再影印以│  偵緝字第二六號卷【下稱第二六號│
│　　│），八十九│影本（原始以電腦列印│  卷】第四九頁，法務部戶役政連結│
│　　│年五月九日│之身分證已丟棄滅失）│  作業系統資料見本院卷第二一八頁│
│　　│核准發卡，│，提出該偽造身分證影│  。                            │
│　　│由丁○○使│本並於信用卡申請書上│客戶消費明細表見第二五號卷第九│
│    │用        │偽造「任桂芳」簽名署│  五至九七頁。                  │
│    │          │押一枚而偽造申請書後│自持卡日起至九十年五月間，均使│
│    │          │一併持向中國信託商業│  用循環信用方式繳付最低應繳金額│
│　　│　        │銀行股份有限公司申請│  ，惟自九十年六月起即未再繳付任│
│    │　        │到卡號為000000000000│  何款項，積欠帳款九百六十元，中│
│    │　　　　　│8899號之信用卡      │  國信託商業銀行股份有限公司陳報│
│    │　　　　　│　　　　　　　　　　│  狀見第二五號卷第九一至九三頁；│
│    │          │                    │  嗣已於九十二年八月四日繳清該筆│
│    │          │                    │  帳款，中國信託商業銀行存入憑證│
│    │          │　　　　　　　　　　│  見本院卷第一二七頁。          │
│    │          │                    │該信用卡影本見第一０一二號卷第│
│    │          │                    │  四三頁，信用卡以九十年度保管字│
│    │          │                    │  第二七八號編號七八扣押中（扣押│
│    │          │                    │  物品清單第一０一二號卷第一０九│
│    │          │                    │  頁）。                        │
│    │          │                    │此部分係一行為觸犯刑法第二百十│
│    │          │                    │  六條、第二百十二條、第二百十條│
│    │          │                    │  之行使偽造特種文書罪、行使偽造│
│    │          │                    │  私文書罪，應從一重之行使偽造私│
│    │          │                    │  文書罪處斷。                  │
├──┼─────┼──────────┼────────────────┤
│五　│八十九年五│提出同附表一編號一所│偽造之申請書影本見第一０一二號│
│    │月七日，冒│示之各項變造文書（原│  卷第四九頁。                  │
│  　│以「時錦雅│始變造之各該變造文書│該信用卡影本見第一０一二號卷第│
│　　│」名義申請│均已丟棄滅失）並於信│  四二頁，信用卡以九十年度保管字│
│　　│，由戊○○│用卡申請書上偽造「時│  第二七八號編號六二扣押中（扣押│
│　　│使用      │錦雅」簽名署押一枚而│  物品清單見第一０一二號卷第一０│
│　　│　        │偽造申請書後一併持向│  八頁）。                      │
│　　│　        │臺灣美國運通國際股份│此部分係一行為觸犯刑法第二百十│
│　　│　        │有限公司行使申請到卡│  六條、第二百十二條、第二百十一│
│　　│　        │號為00000000000000 0│  條、第二百十條之行使變造特種文│
│    │　        │號之信用卡          │  書罪、行使變造公文書罪、行使偽│
│    │　　　　　│                    │  造私文書罪，應從一重之行使變造│
│    │　　　　　│                    │  公文書罪處斷。                │
│    │          │                    │此張信用卡部分未經起訴。      │
├──┼─────┼──────────┼────────────────┤
│六　│八十九年五│以電腦將丁○○之照片│偽造之申請書影本見第一０一二號│
│　　│月二十五日│搭配拼湊之姓名、不知│  卷第五一頁。                  │
│　　│，冒以「任│情之戊○○之同母異父│申請時所檢附之偽造、變造文書影│
│　　│錦雅」名義│姊姊王燕卿之J0000000│  本見第一０一二號卷第五二至五九│
│　　│申請，由李│94身分證字號等不實年│  頁。                          │
│　　│觀庭使用  │籍資料而合成偽造「任│王燕卿之戶籍謄本見第二六號卷第│
│　　│　        │錦雅」身分證後再影印│  五五頁。                      │
│　　│　        │影本，變造任錦雅名義│帳單見第二五號卷第一五八至一六│
│　　│　        │於穎籐公司任職之各類│  六頁。                        │
│　　│　        │所得扣繳暨免扣繳憑單│迄九十一年四月八日時仍欠二萬四│
│    │　        │影本、變造任錦雅名義│  千一百五十二元款項未繳，美商花│
│    │　　　　　│之土地所有權狀二份、│  旗銀行股份有限公司臺北分行九十│
│    │　　　　　│建物登記謄本一份、土│  一年四月八日（九十一）消管字第│
│    │　　　　　│地登記謄本二份等影本│  一一三七號函見第二五號卷第一五│
│    │　　　　　│（以上原始以電腦列印│  七頁；嗣於九十二年八月四日繳清│
│　　│　　　　　│偽造之身分證及前開原│  該筆帳款，郵政劃撥儲金存款收據│
│　　│　　　　　│始變造之各項文書，均│  見本院卷第一二五頁，清償證明見│
│    │　　　　　│已丟棄滅失），提出前│  本院卷第一九八頁。            │
│    │          │揭偽造、變造之文書並│信用卡密碼單以九十年度保管字第│
│    │　        │於信用卡申請書上偽造│  二七八號編號二０扣押中（扣押物│
│    │          │「任錦雅」簽名署押一│  品清單見第一０一二號卷一０四頁│
│    │          │枚而偽造申請書後一併│  ），信用卡密碼單影本見第一０一│
│    │          │持向美商花旗銀行股份│  二號卷第四四頁。              │
│    │          │有限公司行使申請到卡│該信用卡影本見第一０一二號卷第│
│    │          │號為0000000000000000│  四三頁、第四四頁，信用卡以九十│
│    │          │號之信用卡          │  年度保管字第二七八號編號五三扣│
│    │          │                    │  押中（扣押物品清單見第一０一二│
│    │          │                    │  號卷第一０七頁）。            │
│    │          │                    │此部分係一行為觸犯刑法第二百十│
│    │          │                    │  六條、第二百十二條、第二百十一│
│    │          │                    │  條、第二百十條之行使偽造特種文│
│    │          │                    │  書罪、行使變造公文書罪、行使偽│
│    │          │                    │  造私文書罪，應從一重之行使變造│
│    │          │                    │  公文書罪處斷。                │
├──┼─────┼──────────┼────────────────┤
│七  │八十九年六│以電腦將丁○○身分證│偽造之申請書影本見第一０一二號│
│　  │月二十六日│字號變更為Ｚ000000000│  卷第六八頁。　　              │
│　　│，冒以「李│（實為Ｚ000000000），│申請時所檢附之偽造、變造文書影│
│　　│觀庭」名義│配偶欄變更為空白（實│  本見第一０一二號卷第六九、七０│
│　　│申請，由李│係有偶，配偶戊○○）│  頁。                          │
│    │觀庭使用  │而偽造「丁○○」之身│丁○○之真實身分證影本見第一０│
│    │　        │分證後再影印影本，變│  一二號卷第四一頁。            │
│    │　　　　　│造丁○○名義於穎籐公│該信用卡以九十年度保管字第二七│
│    │　　　　　│司任職之各類所得扣繳│  八號編號七九扣押中（扣押物品清│
│    │          │暨免扣繳憑單影本（以│  單見第一０一二號卷第一０九頁）│
│    │          │上原始以電腦列印偽造│此部分係一行為觸犯刑法第二百十│
│    │          │之身分證及前開原始變│  六條、第二百十二條、第二百十條│
│    │          │造之各類所得稅扣繳暨│  之行使偽造特種文書罪、行使偽造│
│    │          │免扣繳憑單影本文書，│  私文書罪，應從一重之行使偽造私│
│    │          │均已丟棄滅失），提出│  文書罪處斷。                  │
│    │          │前開偽造、變造文書，│                                │
│    │          │並於申請書上偽造「李│                                │
│    │          │觀庭」簽名署押一枚而│                                │
│    │          │偽造申請書後併持向臺│                                │
│    │          │北銀行股份有限公司行│                                │
│    │          │使申請到卡號為548398│                                │
│    │          │0000000000號之信用卡│                                │
├──┼─────┼──────────┼────────────────┤
│八  │八十九年六│以電腦將戊○○之照片│偽造之申請書影本見第一０一二號│
│　  │月二十九日│、戊○○之不知情未成│  卷第六五頁。                  │
│　　│，冒以「任│年之子時劍亨O0000000│申請時所檢附之偽造、變造文書見│
│　　│聖虎」名義│55身分證字號搭配捏造│  第一０一二號卷第六六、六七頁。│
│　　│申請，八十│之姓名、年籍資料合成│信用卡密碼單以九十年度保管字第│
│　　│九年七月十│偽造「任聖虎」之身分│  二七八號編號二二、二三扣押中（│
│　　│五日開卡，│證後再影印影本，變造│  扣押物品清單見第一０一二號卷第│
│　　│由戊○○使│任聖虎名義餘隻穎籐公│  一０四頁），信用卡密碼單影本見│
│　　│用        │司任職之各類所得扣繳│  第一０一二號卷第四六頁。      │
│　　│　        │暨免扣繳憑單影本（以│時劍亨之法務部戶役政連結作業系│
│    │　        │上原始以電腦列印偽造│  統查詢所得資料見第二五號卷第七│
│    │　        │之身分證及前開原始變│  六頁。                        │
│    │　        │造之各類所得稅扣繳暨│該信用卡並未扣案。            │
│    │　        │免扣繳憑單影本文書，│於八十九年九月一日申請停用，以│
│    │　　　　　│均已丟棄滅失），提出│  往繳款正常，臺北銀行九十一年三│
│    │          │前開偽造變造文書並於│  月二十二日北銀建放字第九一六０│
│    │          │信用卡申請書上偽造「│  ０六五七００號函見第二五號卷第│
│    │          │任聖虎」簽名署押一枚│  九九頁。                      │
│    │          │而偽造申請書後一併持│公務電話紀錄見第二五號卷第二一│
│    │          │向臺北銀行股份有限公│  六頁。                        │
│    │          │司行使申請到卡號為54│此部分係一行為觸犯刑法第二百十│
│    │          │00000000000000號之信│  六條、第二百十二條、第二百十條│
│    │          │用卡。              │  之行使偽造特種文書罪、行使偽造│
│    │          │                    │  私文書罪，應從一重之行使偽造私│
│    │          │                    │  文書罪處斷。                  │
├──┼─────┼──────────┼────────────────┤
│九　│八十九年九│以電腦將戊○○之照片│偽造之申請書影本見第一０一二號│
│　　│月一日，冒│、時劍亨之身分證字號│  卷第六０頁即第二五號卷第二０四│
│　　│以「任聖虎│搭配捏造之姓名、年籍│  頁。                          │
│　　│」名義申請│資料合成偽造「任聖虎│申請時所檢附之偽造、變造文書見│
│　　│，由戊○○│」身分證後再影印影本│  第一０一二號卷第六一至六四頁即│
│　　│使用      │，變造任聖虎於穎籐公│  第二五號卷第二０五至二０八頁。│
│　　│　        │司任職之各類所得扣繳│刷卡消費明細見第二五號卷第一八│
│　　│　        │暨免扣繳憑單影本、變│  七至二０二頁。                │
│　　│　        │造任聖虎名義之土地登│美商花旗銀行股份有限公司台北分│
│    │　　　　　│記謄本影本及變造任聖│  行九十一年七月十日（九十一）消│
│    │　　　　　│虎名義之台灣省合作金│  管字第二一六一號函見第二五號卷│
│    │　　　　　│庫整存整付存款存單影│  第一八六頁。                  │
│    │　　　　　│本（以上原始以電腦列│尚積欠信用卡費用九千三百零六元│
│    │　　　　　│印偽造之身分證及前開│  ，公務電話紀錄見第二五號卷第二│
│    │　　　　　│原始變造之各項文書，│  一九頁；嗣於九十二年八月五日繳│
│    │          │均已丟棄滅失），提出│  清該筆帳款，郵政劃撥儲金存款收│
│    │          │右開偽造變造文書並於│  據見本院卷第一二四頁，清償證明│
│    │          │信用卡申請書上偽造「│  見本院卷第一九七頁。          │
│    │          │任聖虎」簽名署押一枚│信用卡密碼單以九十年度保管字第│
│    │          │而偽造申請書後一併持│  二七八號編號二一扣押中（扣押物│
│    │          │向協富信用卡股份有限│  品清單見第一０一二號卷第一０四│
│    │          │公司（嗣由花旗銀行概│  頁），信用卡密碼單影本見見第一│
│    │          │括承受）行使申請到卡│  ０一二號卷第四五頁。          │
│    │          │號為0000000000000000│該信用卡並未扣案。  　        │
│    │          │號之信用卡          │此部分係一行為觸犯刑法第二百十│
│    │          │　                  │  六條、第二百十二條、第二百十一│
│    │          │                    │  條、第二百十條之行使偽造特種文│
│    │          │                    │  書罪、行使變造公文書罪、行使偽│
│    │          │                    │  造私文書罪，應從一重之行使變造│
│    │          │                    │  公文書罪處斷。                │
├──┼─────┼──────────┼────────────────┤
│一０│八十九年十│以附表一編號四所示方│偽造之申請書影本見第一０一二號│
│　  │月間，冒以│法偽造「任桂芳」身分│  卷第四八頁。                  │
│　　│「任桂芳」│證後再影印影本（以上│申請時所檢附之偽造身分證影本因│
│　　│名義申請，│原始以電腦列印偽造之│  已銷燬無法調取到之公務電話紀錄│
│　　│由丁○○使│身分證業已丟棄滅失）│  見第二五號卷第二一三頁。      │
│　　│用        │並於信用卡申請書上偽│時任桂芳之戶籍謄本見九十一年度│
│　　│          │造「任桂芳」簽名署押│  偵緝字第二六號卷【下稱第二六號│
│　　│          │一枚而偽造申請書後一│  卷】第四九頁，法務部戶役政連結│
│　　│　        │併持向中國信託商業銀│  作業系統資料見本院卷第二一八頁│
│　　│　        │行股份有限公司行使申│  。                            │
│　　│　　　　　│請到卡號不詳之信用卡│該信用卡並未扣案。            │
│　　│　　　　　│　　　　　　　　　　│此部分係一行為觸犯刑法第二百十│
│    │          │                    │  六條、第二百十二條、第二百十條│
│    │          │                    │  之行使偽造特種文書罪、行使偽造│
│    │          │　　　　　　　　　　│  私文書罪，應從一重之行使偽造私│
│　　│          │                    │  文書罪處斷。                  │
│    │          │                    │此張信用卡部分未經起訴。      │
├──┼─────┼──────────┼────────────────┤
│一一│八十九年十│以電腦將時錦雅（已於│偽造之申請書影本及偽造之身分證│
│　  │月九日，冒│八十九年七月一日死亡│  影本見第一０一二號卷第四七頁。│
│　　│以「時錦雅│）之照片及身分證字號│於九十年二月二日停用，持卡期間│
│　　│」名義申請│搭配不實之出生年份偽│  繳款正常，聯邦商業銀行信用卡中│
│　　│，八十九年│造時錦雅之身分證後再│  心九十一年三月二十六日（91）聯│
│　　│十一月一日│影印影本，檢附該偽造│  信卡字第00069號函見第二五號卷 │
│　　│核發，由時│身分證影本（原始以電│  第一００頁。                  │
│　　│聖虎使用  │腦列印偽造之身分證已│該信用卡影本見第一０一二號卷第│
│    │　        │丟棄滅失），並於信用│  四二頁，信用卡以九十年度保管字│
│    │　        │卡申請書上偽造「時錦│  第二七八號編號六三扣押中（扣押│
│    │　        │雅」簽名署押一枚而偽│  物品清單見第一０一二號卷第一０│
│    │　        │造申請書後一併持向聯│  八頁）                        │
│    │          │邦商業銀行股份有限公│此部分係一行為觸犯刑法第二百十│
│    │          │司行使申請到卡號為45│  六條、第二百十二條、第二百十條│
│    │          │00000000000000號之信│  之行使偽造特種文書罪、行使偽造│
│    │          │用卡                │  私文書罪，應從一重之行使偽造私│
│    │          │                    │  文書罪處斷。                  │
├──┼─────┼──────────┼────────────────┤
│一二│九十年一月│以電腦偽造時錦雅之身│偽造之申請書見第二五號卷第一七│
│  　│十八日，以│分證再影印影本後檢附│  六─一頁。                    │
│　　│「時錦雅」│該偽造身分證影本，並│申請時所檢附之偽造身分證影本見│
│　　│名義申請，│於信用卡申請書上偽造│  第二五號卷第一七七頁。        │
│　　│由戊○○使│「時錦雅」簽名署押一│於九十年五月二十五日因逾期欠款│
│　　│用        │枚而偽造申請書後一併│  遲未繳納而遭強制停卡，積欠帳款│
│　　│　　　　　│持向香港上海匯豐銀行│  十六萬一千五百九十三元，香港上│
│　　│　　　　　│有限公司行使申請到卡│  海匯豐商業銀行有限公司台北分行│
│    │　　　　　│號為0000000000000000│  九十一年三月二十八日（91）港匯│
│    │　　　　　│5號之信用卡         │  銀卡字第02082號函見第二五號卷 │
│    │          │　                  │  第一七六頁；嗣於九十二年八月四│
│　　│          │　                  │  日繳清該筆帳款，郵政劃撥儲金存│
│　　│          │　                  │  款收據見本院卷第一二六頁。    │
│    │　　　　　│　                  │公務電話紀錄見第二五號卷第二一│
│    │　　　　　│　                  │  八頁。                        │
│    │          │　                  │該信用卡未扣案。              │
│    │          │                    │此部分係一行為觸犯刑法第二百十│
│    │          │                    │  六條、第二百十二條、第二百十條│
│    │          │                    │  之行使偽造特種文書罪、行使偽造│
│    │          │                    │  私文書罪，應從一重之行使偽造私│
│    │          │                    │  文書罪處斷。                  │
└──┴─────┴──────────┴────────────────┘
附表二：（編號一至七九所示之物係以九十年度保管字第二七八號扣押中，扣押物品
清單見第一０一二號卷第一０二至一０九頁）
┌───┬────────────────┬──┬────────────┐
│編  號│名                        稱    │數量│備                    註│
├───┼────────────────┼──┼────────────┤
│一    │戊○○印章                      │三個│編號一至一一係在戊○○│
│二    │任燕琪印章                      │一個│  住處查扣，編號一二至一│
│三    │王燕龍印章                      │一個│  九係在戊○○Ｚ七─五九│
│四    │時錦雅印章                      │一個│  一三號自小客車上查扣。│
│五    │王燕卿印章                      │一個│編號一六顯係偽造之印章│
│六    │時任桂芳印章                    │一個│  ，然無法證明與本案有關│
│七    │任桂芳印章                      │一個│  。                    │
│八    │時劍亨印章                      │一個│編號一至一九均與本案無│
│九    │劍亨代書事務所印章              │一個│  關，不諭知沒收。      │
│一０  │劍亨代書事務所橡皮圖章          │一個│                        │
│一一  │時燕虎印章                      │二個│                        │
│一二  │戊○○印章                      │四個│                        │
│一三  │時錦雅印章                      │三個│                        │
│一四  │高銘期印章                      │一個│                        │
│一五  │丁○○印章                      │二個│                        │
│一六  │時觀庭印章                      │一個│                        │
│一七  │時任桂芳印章                    │一個│                        │
│一八  │葉小媛印章                      │一個│                        │
│一九  │李美玉印章                      │一個│                        │
├───┼────────────────┼──┼────────────┤
│二０  │信用卡密碼單（花旗銀行，任錦雅）│一張│編號二０至二三係在時聖│
│二一  │信用卡密碼單（協富公司，任聖虎）│一張│  虎住處查扣。          │
│二二  │信用卡密碼單（臺北銀行，任聖虎）│一張│因本件冒名申請信用卡偽│
│二三  │信用卡密碼單（臺北銀行，任聖虎）│一張│  造文書犯罪所得之物，依│
│      │                                │    │  刑法第三十八條第一項第│
│      │                                │    │  二款諭知沒收。        │
├───┼────────────────┼──┼────────────┤
│二四  │商業本票簿（511276至511300號）  │一本│編號二四至二六係在時聖│
│二五  │遠東銀行支票簿（戊○○）        │一本│  虎Ｚ七─五九一三號自小│
│二六  │花旗銀行支票本（0000000至0000000│一本│  客車上查扣。          │
│      │號）                            │    │與本案無關，不諭知沒收│
├───┼────────────────┼──┼────────────┤
│二七  │遠東銀行存款存單（面額七十二萬元│一張│編號二七、二八係在臺灣│
│二八  │技富興業公司股票                │二張│  中小企銀竹北分行戊○○│
│      │                                │    │  租用保管箱內查扣。    │
│      │                                │    │與本案無關，不諭知沒收│
├───┼────────────────┼──┼────────────┤
│二九  │劍亨代書事務所名片              │三張│係在戊○○Ｚ七─五九一│
│      │                                │    │  三號自小客車上查扣。  │
│      │                                │    │為供詐欺取財犯罪所用之│
│      │                                │    │  物，依刑法第三十八條第│
│      │                                │    │  一項第三款宣告沒收。  │
├───┼────────────────┼──┼────────────┤
│三０  │萬通銀行存款簿（戊○○）        │一本│編號三０至三九、四三至│
│三一  │慶豐銀行存款簿（竹一排骨）      │一本│  四九係在戊○○住處查扣│
│三二  │玉山銀行存款簿（時雅楓）        │一本│  ，編號四０至四二係在時│
│三三  │慶豐銀行存款簿（戊○○）        │一本│  聖虎Ｚ七─五九一三號自│
│三四  │第一商業銀行（竹一排骨）        │一本│  小客車上查扣。        │
│三五  │合作金庫存款簿（竹一排骨）      │一本│編號三０至四九均與本案│
│三六  │新竹企銀存款簿（戊○○）        │一本│  無關，不諭知沒收。    │
│三七  │合作金庫存款簿（丁○○）        │一本│                        │
│三八  │台新銀行存款簿                  │一本│                        │
│三九  │新竹企銀存款簿                  │一本│                        │
│四０  │遠東國際商業銀行存簿（戊○○）  │一本│                        │
│四一  │郵政存簿（時錦雅）              │一本│                        │
│四二  │遠東國際商業銀行存簿（時觀弦）  │一本│                        │
│四三  │玉山銀行存款簿（李美玉）        │一本│                        │
│四四  │玉山銀行存款簿（戊○○）        │一本│                        │
│四五  │上海商業銀行託收票據簿（竹一排骨│一本│                        │
│      │專賣店）                        │    │                        │
│四六  │上海商業銀行存款簿（竹一排骨專賣│一本│                        │
│      │店）                            │    │                        │
│四七  │萬通商業銀行存款簿（竹一排骨專賣│一本│                        │
│      │店）                            │    │                        │
│四八  │安泰商業銀行存款簿（李美玉）    │一本│                        │
│四九  │世華聯合商業銀行存款簿（戊○○）│一本│                        │
├───┼────────────────┼──┼────────────┤
│五０  │按捺丙○○○指印之空白本票      │一張│編號五０至五三係在時聖│
│五一  │按捺丙○○○指印、書寫丙○○○住│一張│虎住處查扣，影本依序見第│
│      │址、面額三百萬元之本票          │    │一０一二號卷第三九頁、第│
│五二  │乙○○所簽發、面額十萬元之本票  │一張│三八頁、第三九頁、第四四│
│五三  │花旗銀行信用卡（持卡人：「任錦雅│一張│頁、第四二頁。          │
│      │」，卡號：0000000000000000）    │    │編號五０至五二不符合沒│
│五四  │美國運通銀行信用卡（持卡人：「任│一張│收之規定，編號五三、五四│
│      │錦雅」，卡號：000000000000000） │    │非戊○○或丁○○所有之物│
│      │                                │    │，均不諭知沒收。        │
├───┼────────────────┼──┼────────────┤
│五五  │遠東國際商業銀行支票（面額一百八│一張│編號五五至五九係在時聖│
│      │十萬元，支票號碼：0000000000000 │    │  虎Ｚ七─五九一三號自小│
│五六  │萬泰商業銀行支票（面額二萬元，支│一張│  客車上查扣。          │
│      │票號碼：000000000               │    │編號五九之影本見第一０│
│五七  │時錦雅健保卡                    │二張│  一二號卷第四一頁。    │
│五八  │時錦雅榮譽國民證                │一張│編號五五至五八與本件無│
│五九  │時錦雅身分證                    │一張│  關，編號五九不符合沒收│
│      │                                │    │  規定，均不諭知沒收。  │
├───┼────────────────┼──┼────────────┤
│六０  │美國ＡＩＧ信用卡（持卡人：「時錦│一張│編號六０至七四係在時聖│
│      │雅」，卡號：000000000000376）   │    │  虎住處查扣。          │
│六一  │花旗銀行信用卡（持卡人：戊○○，│一張│編號六０、六二至六四雖│
│      │卡號：0000000000000000）        │    │  為行使偽造、變造文書所│
│六二  │美國運通銀行信用卡（持卡人：「時│一張│  申請到之信用卡，然非時│
│      │錦雅」，卡號：000000000000000） │    │  聖虎或丁○○之物，不符│
│六三  │聯邦銀行信用卡持卡人：「時錦雅」│一張│  合沒收之規定，不諭知沒│
│      │，卡號：0000000000000000）      │    │  收。                  │
│六四  │匯豐銀行信用卡（持卡人：「時錦  │一張│編號六八、六九之影本見│
│      │雅」，卡號：0000000000000000）  │    │  第一０一二號卷第三八、│
│六五  │花旗銀行信用卡（持卡人：戊○○，│一張│  三九頁，雖與本案詐欺吳│
│      │卡號：0000000000000000）        │    │  林玉蘭有關，惟不符沒收│
│六六  │遠東國際銀行金融卡              │一張│  之規定，不諭知沒收。  │
│六七  │合作金庫金融卡                  │一張│其餘編號六一、六五、六│
│六八  │丙○○○簽發、面額二十萬元之本票│一張│  六、六七、七０至七四與│
│六九  │書寫在本票背面、蓋有丙○○○指印│一張│  本案無關，不諭知沒收。│
│      │之之二十萬元借據                │    │                        │
│七０  │MOTOROLA行動電話（0000000000）  │一具│                        │
│七一  │NOKIA行動電話（0000000000）     │一具│                        │
│七二  │SAGEM行動電話（0000000000）     │一具│                        │
│七三  │SAGEM行動電話（0000000000）     │一具│                        │
│七四  │SAGEM行動電話（0000000000）     │一具│                        │
├───┼────────────────┼──┼────────────┤
│七五  │MOTOROLA行動電話                │一具│係在Ｚ七─五九一三號自小│
│七六  │NOKIA行動電話                   │一具│客車上查扣，與本案無關，│
│      │                                │    │不諭知沒收。            │
├───┼────────────────┼──┼────────────┤
│七七  │渣打銀行信用卡（持卡人：戊○○，│一張│編號七七至八四均在時聖│
│      │卡號：0000000000000000）        │    │  虎住處查扣。          │
│七八  │中國信託商業銀行信用卡（持卡人：│一張│編號七八之影本見第一０│
│      │「任桂芳」，卡號：00000000000088│    │  一二號卷第四三頁。    │
│      │99）                            │    │編號八０附於第一０一二│
│七九  │台北銀行信用卡（持卡人：丁○○，│一張│  號卷第三三頁。        │
│      │卡號：0000000000000000）        │    │編號八一附於第一０一二│
│八０  │丙○○○所捺印之切結書          │一張│  號卷第三四頁。        │
│八一  │一百八十萬元之借據（立據人：吳林│一張│編號八二附於第一０一二│
│      │玉蘭）                          │    │  號卷第三五頁。        │
│八二  │一十萬元之借據（借款人：乙○○）│一張│編號八三附於第一０一二│
│八三  │一百八十萬元之借據（立據人空白）│一張│  號卷第三六頁。        │
│八四  │書有地址，經丙○○○在空白處、立│一張│編號八四附於第一０一二│
│      │據人、身分證字號欄捺印之空白紙張│    │  號卷第三七頁。        │
│      │                                │    │編號七七與本案無關，編│
│      │                                │    │  號七八至八四雖與本案有│
│      │                                │    │  關，不符沒收規定，均不│
│      │                                │    │  諭知沒收。            │
└───┴────────────────┴──┴────────────┘
附表三：（應諭知沒收之偽造署押）
┌──┬────────────────┬────────────────┐
│編號│名                            稱│備                            註│
├──┼────────────────┼────────────────┤
│一　│臺灣美國運通國際股份有限公司信用│申請書影本見第一０一二號卷第五０│
│　  │卡申請書上偽造之「時錦雅」簽名一│頁即第二五號卷第一０五頁。      │
│　  │枚。　                          │                                │
├──┼────────────────┼────────────────┤
│二  │卡號為000000000000000號之美國運 │信用卡背面影本見第一０一二號卷第│
│    │通信用卡背面簽名欄偽造之「時錦雅│四二頁，該信用卡以九十年度保管字│
│    │」簽名一枚                      │第二七八號編號五四扣押中（扣押物│
│    │                                │品清單見第一０一二號卷第一０七頁│
│　  │    　                          │  ）。                          │
├──┼────────────────┼────────────────┤
│三　│友邦國際信用卡股份有限公司信用卡│申請書影本見第二五號卷第一七０頁│
│　　│申請書上偽造之「時錦雅」簽名一枚│。                              │
├──┼────────────────┼────────────────┤
│四　│卡號為0000000000000000號之友邦國│信用卡背面影本見第一０一二號卷第│
│　  │際信用卡股份有限公司（美國ＡＩＧ│四二頁，該信用卡以九十年度保管字│
│　　│銀行）信用卡背面簽名欄偽造之「時│第二七八號編號六０扣押中（扣押物│
│　　│錦雅」簽名一枚　                │品清單見第一０一二號卷第一０八頁│
│　　│                                │）。                            │
├──┼────────────────┼────────────────┤
│五　│香港上海匯豐銀行有限公司信用卡申│申請書見第二五號卷第一七八頁。  │
│　　│請書上偽造之「時錦雅」簽名二枚  │                                │
├──┼────────────────┼────────────────┤
│六　│卡號00000000000000000、000000000│卡號0000000000000000號信用卡背面│
│　  │0000000號之香港上海匯豐銀行信用 │影本見第一０一二號卷第四二頁，該│
│　　│卡背面簽名欄偽造之「時錦雅」簽名│信用卡以九十年度保管字第二七八號│
│　　│各一枚　                        │編號六四扣押中（扣押物品清單見第│
│　　│                                │一０一二號卷第一０八頁）。另卡號│
│    │                                │0000000000000000號信用卡未扣案。│
├──┼────────────────┼────────────────┤
│七  │中國信託商業銀行股份有限公司信用│申請書影本見第二五號卷第九四頁。│
│　  │卡申請書上偽造之「任桂芳」簽名一│                                │
│　　│枚                              │                                │
├──┼────────────────┼────────────────┤
│八　│卡號為0000000000000000號之中國信│信用卡背面影本見第一０一二號卷第│
│　  │託信用卡背面簽名欄偽造之「任桂芳│四三頁，該信用卡以九十年度保管字│
│    │」簽名一枚                      │第二七八號編號七八扣押中（扣押物│
│    │                                │品清單第一０一二號卷第一０九頁）│
│    │                                │。                              │
├──┼────────────────┼────────────────┤
│九　│臺灣美國運通國際股份有限公司信用│申請書影本見第一０一二號卷第四九│
│    │卡申請書上偽造之「時錦雅」簽名一│頁。                            │
│  　│枚                              │                                │
├──┼────────────────┼────────────────┤
│一０│卡號為000000000000000號之美國運 │信用卡背面影本見第一０一二號卷第│
│　  │通信用卡背面簽名欄偽造之「時錦雅│四二頁，該信用卡以九十年度保管字│
│　  │」簽名一枚　                    │第二七八號編號六二扣押中（扣押物│
│　　│　                              │品清單見第一０一二號卷第一０八頁│
│　　│　                              │  ）。                          │
├──┼────────────────┼────────────────┤
│一一│美商花旗銀行股份有限公司信用卡申│申請書影本見第一０一二號卷第五一│
│    │請書上偽造之「任錦雅」簽名一枚  │頁。                            │
├──┼────────────────┼────────────────┤
│一二│卡號為0000000000000000號之花旗銀│該信用卡背面影本見第一０一二號卷│
│　  │行信用卡背面簽名欄偽造之「任錦雅│第四三頁、第四四頁，信用卡以九十│
│　  │」簽名一枚                      │年度保管字第二七八號編號五三扣押│
│　　│　                              │中（扣押物品清單見第一０一二號卷│
│　　│                                │第一０七頁）。                  │
├──┼────────────────┼────────────────┤
│一三│臺北銀行股份有限公司信用卡申請書│申請書影本見第一０一二號卷第六八│
│　  │上偽造之「丁○○」簽名一枚      │頁。　　                        │
├──┼────────────────┼────────────────┤
│一四│卡號為0000000000000000之臺北銀行│信用卡以九十年度保管字第二七八號│
│    │信用卡背面簽名欄偽造之「丁○○」│編號七九扣押中（扣押物品清單見第│
│    │簽名一枚                        │一０一二號卷第一０九頁）        │
├──┼────────────────┼────────────────┤
│一五│臺北銀行股份有限公司信用卡申請書│申請書影本見第一０一二號卷第六五│
│    │上偽造之「任聖虎」簽名一枚      │頁。                            │
├──┼────────────────┼────────────────┤
│一六│卡號為0000000000000000號之臺北銀│該信用卡並未扣案。              │
│　  │行信用卡背面簽名欄偽造之「任聖虎│                                │
│　  │「簽名一枚　                    │                                │
├──┼────────────────┼────────────────┤
│一七│協富信用卡股份有限公司信用卡申請│申請書影本見第一０一二號卷第六０│
│    │書上偽造之「任聖虎」簽名一枚    │頁即第二五號卷第二０四頁。      │
├──┼────────────────┼────────────────┤
│一八│卡號為0000000000000000號之協富公│該信用卡並未扣案。  　          │
│　  │司信用卡背面簽名欄偽造之「任聖虎│                                │
│　  │」簽名一枚　                    │                                │
├──┼────────────────┼────────────────┤
│一九│中國信託商業銀行股份有限公司信用│申請書影本見第一０一二號卷第四八│
│　  │卡申請書上偽造之「任桂芳」簽名一│頁。                            │
│　　│枚                              │                                │
├──┼────────────────┼────────────────┤
│二０│前揭編號十七向中國信託商業銀行申│該信用卡並未扣案。              │
│　  │請到之卡號不詳信用卡背面簽名欄偽│                                │
│    │造之「任桂芳」簽名一枚          │                                │
├──┼────────────────┼────────────────┤
│二一│聯邦商業銀行股份有限公司信用卡申│申請書影本及偽造之身分證影本見第│
│　  │請書上偽造之「時錦雅」簽名一枚  │一０一二號卷第四七頁。          │
├──┼────────────────┼────────────────┤
│二二│卡號為0000000000000000號之聯邦銀│該信用卡背面影本見第一０一二號卷│
│　  │行信用卡背面簽名欄偽造之「時錦雅│第四二頁，信用卡以九十年度保管字│
│　  │」簽名一枚                      │第二七八號編號六三扣押中（扣押物│
│　　│                                │品清單見第一０一二號卷第一０八頁│
│　　│                                │  ）                            │
├──┼────────────────┼────────────────┤
│二三│香港上海匯豐銀行信用卡申請書上偽│申請書見第二五號卷第一七六─一頁│
│    │造之「時錦雅」簽名一枚          │。                              │
├──┼────────────────┼────────────────┤
│二四│卡號為00000000000000000號之匯豐 │該信用卡未扣案。                │
│　  │銀行信用卡背面簽名欄偽造之「時錦│                                │
│　  │雅」簽名一枚　　　　　　        │                                │
├──┼────────────────┼────────────────┤
│二五│持前開各信用卡至各特約商店消費後│均未扣案。                      │
│    │，均在簽帳單上偽造各該被冒名申請│                                │
│    │人名義之簽名署押各一枚（一式二聯│                                │
│    │，包括客戶持有聯及商店存根聯）  │                                │
└──┴────────────────┴────────────────┘
